臺灣板橋地方法院刑事判決　　　　　　 100年度易字第1645號
公　訴　人　臺灣板橋地方法院檢察署檢察官
被　　　告　劉安笙
選任辯護人　張慶宗律師
　　　　　　謝尚修律師
被　　　告　顏良智
　　　　　　吳宗翰
　　　　　　于采蘩
上　一　人
選任辯護人　陳奕全律師
被　　　告　蔡晏菖
　　　　　　彭琴梅
　　　　　　　　　　　樓
　　　　　　蔣孟書
　　　　　　邦錦傑
上列被告因重利案件，經檢察官提起公訴（100 年度偵字第3532
號），本院判決如下：
    主  文
劉安笙共同犯如附表一所示之重利罪，共伍拾玖罪，各處如附表
一所示之主刑及從刑。應執行有期徒刑參年，如易科罰金，以新
臺幣壹仟元折算壹日。扣案如附表三至附表六所示之物，均沒收
。
顏良智、吳宗翰、彭琴梅、邦錦傑共同犯如附表一所示之重利罪
，共伍拾玖罪，各處如附表一所示之主刑及從刑。應執行有期徒
刑貳年貳月，如易科罰金，以新臺幣壹仟元折算壹日。扣案如附
表三至附表六所示之物，均沒收。
蔡晏菖、蔣孟書共同犯如附表一所示之重利罪，共伍拾玖罪，均
累犯，各處如附表一所示之主刑及從刑。應執行有期徒刑貳年陸
月，如易科罰金，以新臺幣壹仟元折算壹日。扣案如附表三至附
表六所示之物，均沒收。
于采蘩共同犯如附表一所示之重利罪，共伍拾玖罪，各處如附表
一所示之主刑及從刑。應執行有期徒刑貳年貳月，如易科罰金，
以新臺幣壹仟元折算壹日。扣案如附表三至附表六所示之物，均
沒收。緩刑肆年，並向國庫支付新臺幣伍萬元。
劉安笙、顏良智、吳宗翰、于采蘩、蔡晏菖、彭琴梅、蔣孟書、
邦錦傑其餘被訴恐嚇危害安全部分，均無罪。
    事  實
一、蔡晏菖前於民國97年間，因偽造文書等案件，經臺灣高等法
    院臺中分院以97年度上訴字第3041號判處有期徒刑1 年1 月
    、1 年4 月，應執行有期徒刑2 年，並於99年5 月15日縮短
    刑期執行完畢。蔣孟書於97年間，因重利等案件，經臺灣高
    雄地方法院以98年度審簡字第448 號判處有期徒刑3 月（共
    7 罪），應執行有期徒刑7 月，並於99年6 月30日縮短刑期
    執行完畢。詎劉安笙與楊修銘共同基於重利之犯意聯絡，自
    96年年底某日起組成地下錢莊，利用不特定民眾因急迫、輕
    率或無經驗而亟需款項時，貸放金錢以取得與原本顯不相當
    之重利，顏良智於98年12月間某日，吳宗翰、于采蘩各於99
    年1 月間某日，蔡晏菖於99年5 月15日出獄後某日，彭琴梅
    於99年7 月間某日，蔣孟書於99年9 月間某日、邦錦傑於99
    年10月間某日，各以月薪新臺幣（下同）3 萬元元之代價受
    僱於劉安笙與楊修銘，而與劉安笙、楊修銘共同基於重利之
    犯意聯絡，由楊修銘或劉安笙負責寄發可小額借貸之廣告簡
    訊，而招徠需錢孔急如附表二所示之吳水龍、黃文料、李俊
    德、張月英、陳金鈴、李許達、陳金龍、胡意庭、陳曉皊、
    陳欣樺（或陳欣樺配偶沈澤清）、邵一涵、甘台華、戴明喜
    、蔡福文、廖定國、張綿真、里海咪、翁國清、鄭陳淑嫣、
    周仁智、吳少鵬、陳美翰、柳鑾、駱素玉、陳添祈、吳瑞香
    、陳清鴻、徐文軒等人，由于采蘩或彭琴梅接聽借款人之電
    話，確認借款身分與相關資料後，再轉告劉安笙、顏良智、
    吳宗翰、蔡晏菖、蔣孟書、邦錦傑負責前往與借款人接洽，
    並於附表二所示之時間，各以附表按所示151.31% 至2281.2
    5%週年利率之方式，貸放如附表二所示之款項予上開吳水龍
    等28人，屆期再由劉安笙、蔡晏菖、顏良智、蔣孟書、邦錦
    傑向借款人收取利息，或由借款人將應支付之利息匯入劉安
    笙申設之永豐商業銀行員林分行帳戶（帳號：000000000000
    00號）或丁亮友（涉犯幫助重利部分，由本院另行審結）申
    設之合作金庫商業銀行西門分行帳戶（帳號：000000000000
    0 號），如借款人交付的利息為現金或支票，則統籌由蔡晏
    菖存入以劉安笙名義或丁亮友申設之上開銀行帳戶，再由于
    采蘩與彭琴梅將借貸的本金、收取利息與償還狀況予以記帳
    ，以此分工方式，共同向附表二所示之人收取與原本顯不相
    當之重利。嗣於下列時間、地點，先後查獲劉安笙、蔡晏菖
    、蔣孟書、吳宗翰、邦錦傑、于采蘩、彭琴梅，始獲得上情
    ：
  (一)100年1月20日10時20分許，在新北市○○區○○路56巷6號
    ，拘提蔡晏菖到案，並扣得如附表三所示蔡晏菖或其所屬地
    下錢莊所有而供貸放重利所用之手機4 支、聯絡客戶電話單
    4 張，蔡晏菖所有而預備供貸放重利供借款人簽立之空白商
    業本票17張，蔡晏菖因貸放重利所得之現金5 萬元，以及非
    屬蔡晏菖或其所屬地下錢莊之其他成員所有如附表七編號1
    至編號3 所示之蔡俊男名義申設之上海銀行儲金簿1 本（帳
    號：00000000000000號）、上海銀行存款憑條8 張、上海銀
    行取款憑條12張。
  (二)100 年1 月20日上午10時30分許，在新北市板橋區○○○路
    242 號27樓查獲于采蘩、彭琴梅，並扣得如附表四所示于采
    蘩、彭琴梅所有或所屬地下錢莊所有而供貸放重利所用之手
    機2 支、員工守則13張、隨身碟1 台、華碩筆記型電腦1 台
    ，以及與本件重利犯罪無直接關連如附表七編號4 至編號7
    所示之物。
  (三)100 年1 月20日上午11時50分許，在新北市○○區○○路三
    段67號13樓，拘提劉安笙到案，經徵得劉安笙之同意至其位
    於新北市○○區○○路83號4 樓住處搜索，扣得如附表五所
    示劉安笙所有而供其從事重利犯罪時與錢莊其他成員聯繫使
    用之手機1 支，以及附表七編號8 所示劉安笙所有而與本件
    重利犯罪無關連之手機2支。
  (四)100 年1 月20日13時35分許，在新北市板橋區○○○路242
    號16樓查獲吳宗翰、蔣孟書、邦錦傑，並扣得附表六所示吳
    宗翰、蔣孟書、邦錦傑所有或所屬地下錢莊所有而供貸放重
    利所用之手機4 支、客戶聯絡電話單2 張、客戶借款資料1
    張、門號0000000000之電話卡1 張，蔣孟書因貸放重利所得
    之現金2 萬元，以及與本件重利犯罪無直接關連如附表七編
    號9 至編號17所示之物。
二、案經邵一涵、甘台華、吳水龍、陳欣樺訴由新北市政府警察
    局刑事警察大隊移送臺灣板橋地方法院檢察署檢察官偵查起
    訴。
    理  由
壹、證據能力部分：
一、被告劉安笙之辯護人爭執證人被害人邵一涵、柳鑾、張綿真
    、甘台華、廖定國、吳水龍、陳欣樺於警詢中指控被告劉安
    笙、蔡晏菖、蔣孟書、邦錦傑、于采蘩、彭琴梅、顏良智共
    同涉犯恐嚇危害安全部分所為陳述之證據能力。因被害人邵
    一涵、柳鑾、張綿真、甘台華、廖定國均經傳喚到庭作證，
    而其等5 人於本院100 年8 月22日、同年9 月19日審判期日
    所為之證述情節，均核與其等5 人於警詢所為之陳述情節，
    大致相符，因而均與刑事訴訟法第159 條之2 所規定：「被
    告以外之人於司法警察調查中所為之陳述，與審判中『不符
    』時，其先前之陳述具有較可信之特別情況，且為證明犯罪
    事實存否所必要者，得為證據」之要件不符，亦核無刑事訴
    訟法第159 條之3 、之4 或之5 所規定之傳聞法則例外之情
    形，本院因認被害人邵一涵、柳鑾、張綿真、甘台華、廖定
    國等5 人於警詢所為遭被告劉安笙等人恐嚇之陳述，均無證
    據能力。而被害人吳水龍、陳欣樺等2 人經傳喚後，均未到
    庭作證，被告劉安笙之辯護人並於100 年9 月19日表示捨棄
    傳訊（見本院卷(二)第47頁反面），核無刑事訴訟法第159 條
    之1 至第159 條之5 所定傳聞法則例外之情形，應認被害人
    吳水龍、陳欣樺於警詢中所為遭恐嚇之陳述，亦均無證據能
    力。但被害人邵一涵、柳鑾、張綿真、甘台華、廖定國、吳
    水龍、陳欣樺於警詢中所為之陳述，仍得作為彈劾證據使用
    ，附此敘明。
二、被告劉安笙之辯護人另爭執同案被告吳宗翰、蔣孟書、邦錦
    傑於警詢所為陳述之證據能力，因同案被告吳宗翰、蔣孟書
    、邦錦傑均以證人身分到庭，接受公訴人與被告劉安笙之詰
    問，亦核無刑事訴訟法第159 條之1 至第159 條之5 所定傳
    聞法則例外之情形，本院因而認同案被告吳宗翰、蔣孟書、
    邦錦傑於警詢中所為之陳述，亦均無證據能力。
三、除前已敘及證據能力之部分外，本判決所引用之證據資料（
    詳後引用之各項證據），其中係屬傳聞證據部分，縱無刑事
    訴訟法第159 條之1 至第159 條之4 或其他規定之傳聞證據
    例外情形，因被告劉安笙、顏良智、吳宗翰、于采蘩、蔡晏
    菖、彭琴梅、蔣孟書、邦錦傑，以及被告劉安笙、于采蘩之
    選任辯護人均未爭執證據能力（見本院卷(一)第141 頁、第14
    2 頁反面、第153 頁反面），且於本院審判期日，復均未聲
    明異議，本院審酌卷內並無事證顯示各該陳述之作成時、地
    與週遭環境，有何致令陳述內容虛偽、偏頗之狀況後，均認
    為適當，依刑事訴訟法第159 條之5 第2 項之規定，為傳聞
    法則之例外，均應有證據能力。
貳、有罪部分：
一、訊據被告劉安笙、顏良智、吳宗翰、于采蘩、蔡晏菖、彭琴
    梅、蔣孟書、邦錦傑對於上揭時間，共組地下錢莊貸放如附
    表二所示之款項予吳水龍、黃文料、李俊德、張月英、陳金
    鈴、李許達、陳金龍、胡意庭、陳曉皊、陳欣樺、邵一涵、
    甘台華、戴明喜、蔡福文、廖定國、張綿真、里海咪、翁國
    清、鄭陳淑嫣、周仁智、吳少鵬、陳美翰、柳鑾、駱素玉、
    陳添祈、吳瑞香、陳清鴻、徐文軒，以取得與原本顯不相當
    之重利之犯罪事實，均供承不諱，核與證人即被害人吳水龍
    、黃文料、李俊德、張月英、陳金鈴、李許達、陳金龍、胡
    意庭、陳曉皊、陳欣樺、陳欣樺配偶沈澤清、邵一涵、甘台
    華、戴明喜、蔡福文、廖定國、張綿真、里海咪、翁國清、
    鄭陳淑嫣、周仁智、吳少鵬、陳美翰、柳鑾、駱素玉、陳添
    祈、吳瑞香、陳清鴻、徐文軒之證述情節相符，並有永豐商
    業銀行員林分行帳戶（帳號00000000000000號）資金流向明
    細表共11份（見板橋地檢署100 年度警聲搜字第110 號偵查
    卷第118 頁、第139 頁、第154 頁、第161 頁、第171 頁、
    第181 頁、第200 頁、第220 頁、第230 頁、100 年度偵字
    第3532號偵查卷(四)第187 頁、第202 頁、），以及蒐證照片
    31 張 、監視錄影翻拍照片4 張、手機門號0000000000之通
    聯紀錄3 份、監聽譯文3 份、永豐商業銀行員林分行99 年4
    月12日函檢附被告劉安笙開立帳戶申請書及交易明細表1 份
    、臺灣中小企業銀行永春分行99年5 月5 日函檢附黃文料開
    戶資料與支票影本6 張、安泰商業銀行松山分行99年5 月3
    日函檢附黃文料支票存款開戶申請書與支票影本2 張、台北
    富邦商業銀行延平分行99年5 月5 日函檢附李俊德支票存款
    戶之開戶資料與支票影本11張、張月英簽發之支票影本1張
    、新光商業銀行慶城分行99年5 月6 日函檢附張月英開戶資
    料與支票影本6 張、有限責任基隆市第二信用合作社99年5
    月7 日函檢附李許達支票存款開戶申請書與支票影本1 張、
    合作金庫商業銀行臺北分行99年5 月6 日函檢附陳金龍新開
    戶建檔登錄單與支票影本2 張、台北富邦商業銀行松隆簡易
    型分行99年5 月14日函檢附胡意庭支票影本2 張、臺北縣林
    口鄉農會99年5 月7 日函檢附陳曉皊開戶資料與支票影本2
    張、第一商業銀行土城分行99年5 月3 日函檢附佑軒精緻烘
    焙坊沈澤清之開立帳戶與支票影本3 張、里海咪簽發之支票
    影本1 張、北投區農會99年5 月5 日函檢附陳金鈴開戶基本
    資料與支票影本6 張、戴明喜簽發之支票影本2 張、蔡福文
    簽發之支票影本2 張、台北縣金山地區農會99年12月17日函
    檢附榮璟園藝有限公司（蔡福文）開戶資料與支票影本3 張
    、中國信託商業銀行99年12月28日函檢附翁國清之開戶資料
    與支票影本1 張、板信商業銀行集中作業中心99年12月20日
    函檢附鄭陳淑嫣之開戶資料與支票影本3 張、臺灣土地銀行
    永和分行99年12月21日檢附周仁智開戶資料及支票影本4 張
    、吳少鵬簽發之支票影本2 張、吳少鵬簽發之本票影本3 張
    、有限責任基隆第一信用合作社99年12月29日函檢附邱靖潔
    之開戶資料與支票影本1 張、華南商業銀行敦化分行99年12
    月16日函檢附陳美翰客戶基本資料表與支票影本5 張、柳鑾
    簽發之支票影本1 張、華南商業銀行城東分行100 年1 月7
    日函檢附柳鑾客戶基本資料表與支票影本1 張、駱傳（即駱
    素玉父親）簽發之支票影本2 張、彰化銀行永和分行99年12
    月20日函檢附駱傳客戶基本資料查詢與支票影本3 張、彰化
    銀行永和分行98年5 月26日函檢附駱傳開戶基本資料與支票
    影本4 張、吳瑞香簽發之支票影本2 張、永豐商業銀行汐止
    分行99年12月21日函檢附吳瑞香開路資料與支票影本4 張、
    臺灣銀行汐止分行99年12月21日函檢附邑盛國際有限公司（
    吳瑞香）開戶資料與支票影本2 張、徐文軒簽發之支票影本
    2 張附卷可稽（見板橋地檢署100 年度警聲搜字第110 號偵
    查卷第272 頁至第289 頁、第88頁至第91頁、第103 頁、第
    155 頁至第157 頁、100 年度偵字第3532號偵查卷(四)第89頁
    至第92頁、第97頁、第161 頁至第162 頁、100 年度警聲搜
    字第110 號偵查卷第237 頁至第271 頁、第182 頁至第18 9
    頁、第190 頁至第194 頁、第201 頁至第216 頁、第136 頁
    、第140 頁至第147 頁、第221 頁至第224 頁、第172 頁至
    第175 頁、第162 頁至第165 頁、第231 頁至第236 頁、第
    119 頁至第126 頁、第153 頁、100 年度偵字第3532號偵查
    卷(四)第203 頁至第210 頁、第153 頁、第116 頁、第118 頁
    至第124 頁、第130 頁至第132 頁、第107 頁至第112 頁、
    第216 頁至第223 頁、第243 頁至第244 頁、第245 頁至第
    248 頁、第144 頁至第149 之1 頁、第98頁、第100 頁至第
    102 頁、第185 頁、第188 頁至第192 頁、第193 頁至第19
    8 頁、第158 頁、第163 頁至第172 頁、第173 頁至第17 8
    之1 頁、第137 頁），復有被告劉安笙、顏良智、吳宗翰、
    于采蘩、蔡晏菖、彭琴梅、蔣孟書、邦錦傑或渠等所屬地下
    錢莊所有而供重利犯罪所用，以及因重利犯罪所得如附表三
    至附表六所示之物扣案可憑，而堪認定。
二、被告劉安笙雖辯稱：伊僅是參與楊修銘主持的地下錢莊，伊
    並未主導借貸重利犯罪的地下錢莊的運行云云。然被告劉安
    笙、顏良智、吳宗翰、于采蘩、蔡晏菖、彭琴梅、蔣孟書、
    邦錦傑所參與從事貸放重利之地下錢莊，係在被告劉安笙主
    持下運作一節，業據被告吳宗翰陳稱：「（問：你是否認識
    劉安笙？）答：認識」、「（問：你跟他是什麼關係？）答
    ：我是他的員工」、「劉安笙是老闆，因為他都安排我們集
    團裡面人的工作項目，他自己負責出去接觸客人、放款跟我
    收款，我是負責跟新客戶接洽放款」等語（見同上偵查卷(三)
    第53頁），被告蔡晏菖於警詢陳稱：「我是受僱於劉安笙幫
    其至銀行領錢，搭載劉安笙上下班，幫忙聯絡客戶及向客戶
    收取款項」、「我在該集團裡面工作都是聽命於綽號『陳先
    生』之劉安笙」等語（見板橋地檢署100 年度偵字第3532號
    偵查卷(一)第31頁反面至第32頁），被告蔣孟書於偵查中陳稱
    ：「我進到這個集團工作都是聽劉安笙的，實際上負責人是
    楊修銘，好像也是劉安笙。我是做放款及收款」等語（見同
    上偵查卷(三)第61頁），被告邦錦傑陳稱：「我是因為朋友介
    紹所以到這裡來上班。我知道有個老闆名叫楊修銘，只碰過
    一次面」、「劉安笙表面上看起來是老闆，他負責安排我們
    集團裡面人的工作項目，我不清楚他與楊修銘的關係，他自
    己做何事我不清楚，我是負責跟客戶收款」等語（見同上偵
    查卷(三)第57頁至第58頁），被告于采蘩陳稱：「我老闆綽號
    叫阿強，本名為楊修銘」、「我的部分每月薪資，新臺幣3
    萬元，都是劉安笙以現金發放方式拿給我，至於其他人的薪
    資我不知道」、「（問：你是否認識劉安笙？）答：認識」
    、「（問：你跟他什麼關係？）答：我是他員工，我們的營
    業項目是貸放款項」等語明確（見同上偵查卷(三)第10頁、第
    76頁），被告劉安笙於警詢亦曾自承為該地下錢莊犯罪集團
    之首腦（見同上偵查卷(一)第8 頁反面），參酌被告吳宗翰、
    蔡晏菖、蔣孟書、邦錦傑、于采蘩陳稱被告劉安笙不僅負責
    安排成員工作項目與內容，更負責薪資之發放，堪認本案地
    下錢莊確係由被告劉安笙所主導運作無訛。至於被告蔣孟書
    、邦錦傑、于采蘩提及楊修銘為該地下錢莊的負責人，固核
    與被告彭琴梅陳稱：地下錢莊之負責人為綽號阿強之男子等
    語（見同上偵查卷(三)第41頁），惟斟酌被告劉安笙供稱：曾
    與楊修銘合夥經營地下錢莊等語（見本院卷(一)第140 頁），
    足認本案地下錢莊之負責人非僅止被告劉安笙一人，尚有楊
    修銘亦為地下錢莊的負責人。再參照被告邦錦傑陳稱：伊應
    徵後，僅見過楊修銘1 次面等語，足認楊修銘對於本案地下
    錢莊並未積極參與，絕大部分時間仍由被告劉安笙主持與主
    導，被告劉安笙辯稱：伊受僱於楊修銘而參與地下錢莊，並
    非錢莊之負責人云云，顯係推諉卸責之詞，要無可採。
三、論罪科刑：
  (一)按刑法重利罪成立之要件為乘人急迫、輕率或無經驗，貸以
    金錢或其他物品，而取得與原本顯不相當之重利，即係指明
    知他人出於急迫、輕率或無經驗，而利用機會故為貸與，至
    於利息部分，就原本利率、時期核算及參酌當地之經濟狀況
    ，較之一般債務之利息，顯有特殊之超額者而言，最高法院
    27年上字第520 號判例意旨可資參照。查被告劉安笙、蔡晏
    菖、蔣孟書、吳宗翰、邦錦傑、于采蘩、彭琴梅、顏良智等
    人貸放款項予附表二所示之人，藉以取得之利息，週年利率
    在151.31% 至2281.25%（計算式= 【利息金額/ 本金】×【
    365 天/ 息期日數】×100 ），超出民法規定之最高週年利
    率20% 甚多，而非一般正常人所能負荷，倘若借款人非出於
    急迫、輕率或無經驗，當不致向被告劉安笙、顏良智、吳宗
    翰、于采蘩、蔡晏菖、彭琴梅、蔣孟書、邦錦傑等人借貸，
    使自己身陷經濟深淵，就原本利率、時期核算及參酌現今之
    經濟狀況，較之一般債務之利息，顯有特殊之超額，是被告
    劉安笙、顏良智、吳宗翰、于采蘩、蔡晏菖、彭琴梅、蔣孟
    書、邦錦傑等人確有取得與原本顯不相當之重利無訛。
  (二)核被告劉安笙、顏良智、吳宗翰、于采蘩、蔡晏菖、彭琴梅
    、蔣孟書、邦錦傑所為，就貸放款項予附表二所示之人，以
    取得與原本顯不相當之利息部分，均係犯刑法第344 條之重
    利罪。
  (三)被告劉安笙、蔡晏菖、蔣孟書、吳宗翰、邦錦傑、于采蘩、
    彭琴梅、顏良智之間，就附表二所示之重利犯行，與楊修銘
    之間，均具有犯意聯絡與行為分擔，均應論以共同正犯。雖
    劉安笙、蔡晏菖、蔣孟書、吳宗翰、邦錦傑、于采蘩、彭琴
    梅、顏良智參與貸放重利之時間不同，而附表二所示之部分
    被害人向楊修銘與被告劉安笙借貸時，被告蔡晏菖、蔣孟書
    、吳宗翰、邦錦傑、于采蘩、彭琴梅、顏良智或可能尚未成
    為地下錢莊成員，但因被告蔡晏菖、蔣孟書、吳宗翰、邦錦
    傑、于采蘩、彭琴梅、顏良智參與後，既然負責向渠等收取
    借貸重利之利息，此經附表二編號1 至編號4 所示之被害人
    吳水龍指認綽號「小偉」之被告蔡晏菖曾向其收取利息等語
    （見板橋地檢署100 年度偵字第3532號偵查卷(五)第8 頁），
    附表二編號10至編號11所示之被害人李俊德證稱：「小楊會
    與編號4 （指劉安笙）或編號7 （指顏良智）當中其中1 人
    與我接洽借款」等語（見同上偵查卷(二)第162 頁反面），附
    表二編號12所示之被害人張月英則指證板橋地檢署100 年度
    偵字第3532號偵查卷(一)第100 頁至第101 頁照片上的黑色夾
    克男子曾向其收取利息等語（見同上偵查卷(一)第96頁至第97
    頁），而板橋地檢署100 年度偵字第3532號偵查卷(一)第100
    頁至第101 頁之照片，與板橋地檢署100 年度偵字第3532號
    偵查卷(二)第127 頁至第128 頁之照片完全相同，被告吳宗翰
    則於本院審理時供承：板橋地檢署100 年度偵字第3532號偵
    查卷(二)第127 頁至第128 頁上照片穿著黑色夾克的男子就是
    伊等語明確（見本院卷(二)第46頁），是被告蔡晏菖、蔣孟書
    、吳宗翰、邦錦傑、于采蘩、彭琴梅、顏良智，自均應於上
    揭時間參與地下錢莊時起，與楊修銘、被告劉安笙共負正犯
    之責。
  (四)被告劉安笙、顏良智、吳宗翰、于采蘩、蔡晏菖、彭琴梅、
    蔣孟書、邦錦傑等8 人，就附表二所示之59次重利罪，犯意
    各別，均應分論併罰。
  (五)被告蔡晏菖前因偽造文書等案件，經法院分別判處有期徒刑
    1 年1 月、1 年4 月，應執行有期徒刑2 年，並於99年5 月
    15日執行完畢，另被告蔣孟書於97年間，因重利等案件，經
    臺灣高雄地方法院以98年度審簡字第448 號判處有期徒刑3
    月（共7 罪），應執行有期徒刑7 月，並於99年6 月30日執
    行完畢，此有臺灣高等法院被告前案紀錄表2 份在卷可佐，
    是被告蔡晏菖、蔣孟書均於有期徒刑執行完畢後，5 年內故
    意再犯本件有期徒刑以上之59罪，均為累犯，均應依法加重
    其刑。
  (六)本院審酌被告蔡晏菖、蔣孟書除前述構成累犯之前科紀錄外
    ，被告蔡晏菖尚曾因施用毒品、竊盜等案件，經法院判刑入
    獄服刑之紀錄，被告蔣孟書則曾因施用毒品案件，經法院裁
    定送勒戒處所觀察、勒戒之紀錄，被告吳宗翰則曾因詐欺案
    件，經法院判處有期徒刑8 月，緩刑4 年，緩刑期滿未經撤
    銷宣告，另被告被告劉安笙、顏良智、于采蘩、彭琴梅、邦
    錦傑均無任何之犯罪前科紀錄，此有臺灣高等法院被告前案
    紀錄表共8 份在卷可佐，堪認蔡晏菖、蔣孟書素行不佳，被
    告吳宗翰素行尚可，被告劉安笙、顏良智、于采蘩、彭琴梅
    、邦錦傑均素行尚佳，被告劉安笙、顏良智、吳宗翰、于采
    蘩、蔡晏菖、彭琴梅、蔣孟書、邦錦傑等8 人均已成年，而
    均具有工作能力，不思循以正當方法賺取財物，竟從事經營
    地下錢莊之工作，先後貸放款項予附表二所示之人，以收取
    週年利率151.31% 至2281.25%之重利，對附表二所示之人，
    進行壓榨，除有礙金融秩序外，亦衍生其他社會問題，被告
    劉安笙、顏良智、吳宗翰、于采蘩、蔡晏菖、彭琴梅、蔣孟
    書、邦錦傑等8 人之犯罪動機在於謀取暴利，犯罪手段尚屬
    和平，因被害人非少，致犯罪所生損害並非輕微，被告顏良
    智、吳宗翰、于采蘩、蔡晏菖、彭琴梅、蔣孟書、邦錦傑均
    係受僱於被告劉安笙，被告顏良智、吳宗翰、蔡晏菖、蔣孟
    書、邦錦傑等5 人均負責對外進行放款與協助收取與原本顯
    不相當之利息，被告于采蘩、彭琴梅則均負責接聽電話與記
    帳，被告劉安笙雖亦負責進行放款與收取利息之工作，更負
    責安排相關人員之工作，對於地下錢莊之運作，具有決定權
    ，足認被告劉安笙對於貸放重利之犯罪支配程度較大，被告
    顏良智、吳宗翰、于采蘩、蔡晏菖、彭琴梅、蔣孟書、邦錦
    傑之犯罪支配程度，相對較低，被告劉安笙、顏良智、吳宗
    翰、于采蘩、蔡晏菖、彭琴梅、蔣孟書、邦錦傑於本院審理
    期間，均已坦承犯行，堪認具有悔意，但迄今仍未與附表二
    所示之被害人成立和解，並斟酌被告8 人之智識程度等一切
    情形，爰分別量處如附表一所示之刑，併均諭知易科罰金之
    折算標準。
  (七)被告劉安笙、顏良智、吳宗翰、于采蘩、蔡晏菖、彭琴梅、
    蔣孟書、邦錦傑等8 人所犯如附表二所示之重利各罪，均係
    以寄發手機簡訊之方式，招徠需錢孔急之民眾，再貸以款項
    ，以收取與原本顯不相當之重利之同一方式，而反覆以同種
    手段侵害相類似之法益，雖上開被告所犯各次犯行之時點並
    不相同，惟考量刑法第344 條之重利罪，為法定刑1 年以下
    有期徒刑、拘役或科或併科1 千元以下罰金之刑，刑度不重
    ，依期待可能性及罪責相當原則，並參諸修正前刑法第51條
    第5 款係採限制加重原則，而非累加原則之意旨，爰均定被
    告劉安笙之應執行刑為有期徒刑3 年，被告顏良智、吳宗翰
    、于采蘩、彭琴梅、邦錦傑等4 人之應執行刑均為有期徒刑
    2 年2 月，被告蔡晏菖、蔣孟書等2 人之應執行刑均為有期
    徒刑2 年6 月，併均諭知易科罰金之折算標準，以免失之過
    苛。
  (八)被告于采蘩前未曾因故意犯罪受有期徒刑以上刑之宣告，已
    如前述，被告于采蘩係因配偶陳夢嚴於98年10月因案入獄服
    刑，而其需獨力扶養一名3 歲幼兒，始一時失慮，受僱於被
    告劉安笙在地下錢莊從事接聽電話與記帳之工作，致罹刑典
    ，此有被告于采蘩全戶戶籍資料查詢結果、陳夢嚴個人基本
    資料查詢結果、陳夢嚴在監在押資料各1 份在卷可憑，亦堪
    認定，而被告于采蘩於犯後，業已坦承犯行，態度尚稱良好
    ，經此罪刑之宣告，當知所警惕，信無再犯之虞，斟酌被告
    于采蘩之配偶業已因案入獄，無法協助撫育嗷嗷待哺之幼兒
    ，如被告于采蘩入監服刑，將造成被告于采蘩本身家庭之破
    碎，本院因認對其所宣告之刑，以暫不執行為適當，爰依刑
    法第74條第1 項第1 款之規定，予以宣告緩刑4 年，以啟自
    新。另斟酌被告為圖牟取不法利益而受僱被告劉安笙，始觸
    犯如附表二所示之重利罪，為免被告存有僥倖心理，並確保
    其能記取教訓並建立尊重法治之正確觀念，本院認除前開緩
    刑宣告外，另有課予被告一定負擔之必要，爰依刑法第74條
    第2 項第4 款規定，命被告應向國庫支付5 萬元，以使被告
    對其犯罪付出代價，並記取教訓，以發揮附條件緩刑制度之
    立意及避免自由刑執行所肇致之弊端，以期符合緩刑目的，
    如未依檢察官指定期限履行負擔，則依刑法第75條之1 第1
    項第4 款之規定，得為撤銷緩刑宣告之事由，應併指明。
  (九)附表三所示之手機4 支、聯絡客戶電話單4 張、空白商業本
    票17張、現金5 萬元，均為被告蔡晏菖所有，其中手機2 支
    、聯絡客戶電話單4 張，均為供其從事重利犯罪所用，而空
    白商業本票17張係其預備供貸放款項予借款人時，供借款人
    簽發使用，而現金5 萬元，則為其從事貸放重利所收取之利
    息，已據被告蔡晏菖於本院審理時供承在卷（見本院卷(二)第
    95頁），爰分別刑法第38條第1 項第2 款、第3 款規定，併
    予宣告沒收。
  (十)附表四編號1 至編號15所示之手機、員工守則、隨身碟、華
    碩筆記型電腦、本票、支票，均為被告于采蘩、彭琴梅受僱
    之地下錢莊所有，其中附表四編號1 所示之手機2 支，係地
    下錢莊核發供與被告于采蘩、彭琴梅與其他成員聯繫使用，
    而員工守則早在渠等2 人受僱之前，即已存放錢莊內，而隨
    身碟、華碩筆記型電腦則供其等2 人紀錄客戶與貸放款項之
    帳目資料，已據被告于采蘩、彭琴梅供承在卷（見本院卷(二)
    第96頁），堪認附表四編號1 、編號3 至編號4 所示之手機
    2 支、隨身碟1 台、華碩筆記型電腦1 台，均係供重利犯罪
    所用；而觀諸扣案之員工守則13張，乃詳列受僱之錢莊成員
    相關之行為準則，諸如「早上進入公司請立即聯絡當日客戶
    ，請於10點前完成」、「抄寫客戶資料，請詳細，並核對」
    、「上班時間嚴禁攜帶或吸食違禁品到公司或放置車內」等
    語，應認亦屬供錢莊成員從事重利犯罪所用，爰均依刑法第
    38條第1 項第2 款規定，併予宣告沒收。附表四編號5 至編
    號15所示之本票與支票，乃附表二所示之借款人即吳少鵬、
    吳瑞香、戴明喜、蔡福文、徐文軒、里海咪、陳美翰、柳鑾
    、駱素玉、周仁智向被告劉安笙、顏良智、吳宗翰、于采蘩
    、蔡晏菖、彭琴梅、蔣孟書、邦錦傑所屬地下錢莊借貸而交
    付，亦據被告于采蘩、彭琴梅陳稱在卷，該等本票與支票雖
    係供擔保而為交付，但因本票與支票均屬流通票據，因占有
    之移轉而隨同移轉所有權，自應認係被告劉安笙、顏良智、
    吳宗翰、于采蘩、蔡晏菖、彭琴梅、蔣孟書、邦錦傑從事附
    表二所示之重利犯罪之所得，爰均依刑法第38條第1 項第3
    款規定，併予宣告沒收。
  (十一)附表五所示之手機1 支，係被告劉安笙所有，且供被告劉安
    笙與錢莊其他成員聯繫使用，則經被告劉安笙供陳在卷（見
    板橋地檢署100 年度偵字第3532號偵查卷(一)第8 頁、本院卷
    (二)第94頁反面），堪認係供被告劉安笙從事重利犯罪所用，
    爰依刑法第38條第1 項第2 款規定，併予宣告沒收。
  (十二)附表六編號1 至編號4 所示之手機、客戶聯絡電話單、客戶
    借款資料、門號0000000000號之電話卡，均為被告吳宗翰、
    蔣孟書、邦錦傑受僱之地下錢莊所有，其中手機與電話卡係
    供渠等持有與錢莊其他成員聯繫使用，客戶聯絡電話單與客
    戶借款資料，則係記載借款客戶資料與聯絡電話，則經被告
    吳宗翰供稱：客戶資料及證件資料都是借款人的資料，電話
    是我們被查獲的成員間相互聯絡的電話，俗稱公司機等語（
    見板橋地檢署100 年度偵字第3532號偵查卷(一)第51頁反面至
    第52頁），被告蔣孟書陳稱：黑色警棍是吳宗翰個人物品，
    其餘物品都是作放款用途，扣案的手機是用來與客戶、成員
    間聯絡使用等語（見同上偵查卷(一)第45頁反面），以及被告
    邦錦傑陳稱：電話是我們被查獲的成員間相互聯絡的電話，
    俗稱公司機等語明確（見同上偵查卷(一)第58頁反面），堪認
    均係供重利犯罪所用，爰均依刑法第38條第1 項第2 款規定
    ，併予宣告沒收。至於附表六編號5 所示之現金，依被告吳
    宗翰、邦錦傑於警詢之供述，係屬被告蔣孟書所有（見同上
    偵查卷(一)第52頁、第58頁反面），而被告蔣孟書於警詢則陳
    稱：100 年1 月20日13時35分許，在新北市板橋區○○○路
    242 號16號查扣之物品，除黑色警棍外，其餘物品均係與本
    件重利犯罪有關等語（見同上偵查卷(一)第45頁反面），其於
    本院審理時改稱：扣案如附表六編號5 所示之現金為其個人
    所有，與本件重利犯罪無關云云，然此與其警詢中所述，已
    非相同，再經質以該2 萬元現金如何而來，被告蔣孟書僅能
    語焉不詳表示99年7 月間出獄時所留下，因被告蔣孟書於99
    年9 月間起即受僱於被告劉安笙在地下錢莊工作，每月可領
    取薪資3 萬元，豈有可能僅花用其在地下錢莊所領取之薪資
    ，而始終保留其出獄時所存之款項？本院認被告蔣孟書此部
    分所辯，無非為圖繼續保有犯罪所得之不法利益，自難採信
    。本院因而認該扣案之2 萬元現金，係因被告蔣孟書因從事
    重利犯罪所得，爰依刑法第38條第1 項第3 款規定，併予宣
    告沒收。
  (十三)附表七編號1 至編號3 所示之蔡俊男名義上海銀行儲金簿、
    上海銀行存款憑條、上海銀行取款憑條，雖可證明被告蔡晏
    菖用以從事貸放重利的匯款帳戶，但該帳戶儲金簿僅借用被
    告蔡晏菖使用，儲金簿與相關取款、存款憑條，仍屬案外人
    蔡俊男所有，依法自均不得宣告沒收。而附表七編號4 至編
    號7 所示之手機4 支，以及附表七編號8 至編號9 所示之手
    機2 支、黑色警棍1 支，被告于采蘩、彭琴梅、劉安笙、吳
    宗翰供稱為渠等所有，且與本件重利犯罪無關，因該等物品
    均非違禁物，且無證據證明被告于采蘩、彭琴梅、劉安笙曾
    使用附表妻編號4 至編號7 所示、編號8 之手機與錢莊成員
    聯絡或借款客戶聯繫，以及被告吳宗翰使用附表七編號9 所
    示之黑色警棍從事重利犯行，或為被告于采蘩、彭琴梅、吳
    宗翰因從事重利犯罪之所得，依法均不得併予宣告沒收。附
    表七編號6 至編號7 、附表七編號10至編號17所示之本票、
    支票、借據、身分證、健保卡、綜合所得稅資料清單，均與
    附表二所示之借款人無關，難認與附表二所示之重利犯行具
    有關連，依法自均不得於本案中併予宣告沒收。
參、無罪部分：
一、公訴意旨另以：被告劉安笙、顏良智、吳宗翰、于采蘩、蔡
    晏菖、彭琴梅、蔣孟書、邦錦傑所組之地下錢莊，如遇借款
    人屆期未按期支付利息或清償本金時，即共同基於恐嚇危害
    安全之犯意，於如附表八所示之時間、地點，以如附表八所
    示之方式，以加害生命、身體之言語或文字，恫嚇附表八所
    示之借款人，以迫令其等償還高額利息，使其等心生畏怖，
    致生危害於安全，因認被告劉安笙、顏良智、吳宗翰、于采
    蘩、蔡晏菖、彭琴梅、蔣孟書、邦錦傑均另犯刑法第305 條
    之恐嚇危害安全罪嫌等語。
二、按犯罪事實應依證據認定之，無證據不得認定犯罪事實；又
    不能證明被告犯罪者，應諭知無罪之判決，刑事訴訟法第15
    4 條第2 項、同法第301 條第1 項分別定有明文。次按，告
    訴人之指訴，係以使被告判罪處刑為目的，故多作不利於被
    告之陳述，自不得以其指訴為被告犯罪之唯一證據。而現行
    刑事訴訟法並無禁止被害人於公訴程序為證人之規定，自應
    認被害人在公訴程序中具有證人適格（即證人能力），然被
    害人與一般證人不同，其與被告處於絕對相反之立場，其陳
    述之目的，在使被告受刑事訴追處罰，內容未必完全真實，
    證明力自較一般證人之陳述薄弱。故被害人縱立於證人地位
    而為指證及陳述，且其指證、陳述無瑕疵可指，仍不得作為
    有罪判決之唯一依據，應調查其他證據以察其是否與事實相
    符，亦即仍須有補強證據以擔保其指證、陳述之真實性，始
    得採為斷罪之依據。再者，檢察官對於起訴之犯罪事實，仍
    應負提出證據及說服之實質舉證責任。倘其所提出之證據，
    不足為被告有罪之積極證明，或其指出證明之方法，無從說
    服法院以形成被告有罪之心證，基於無罪推定之原則，自應
    為被告無罪判決之諭知（最高法院84年度臺上字第5368號、
    94年度臺上字第3326號、92年度臺上字第128 號判決意旨參
    考）。
三、本件公訴人認被告劉安笙、顏良智、吳宗翰、于采蘩、蔡晏
    菖、彭琴梅、蔣孟書、邦錦傑涉犯附表八所示之恐嚇危害安
    全罪嫌，無非以邵一涵、柳鑾、張綿真、甘台華、廖定國、
    吳水龍、陳欣樺於警詢及偵查中之指訴，地下錢莊成員與邵
    一涵、柳鑾以手機通話之監聽譯文共2 份、被告劉安笙所持
    0000000000手機門號與被害人甘台華所持0000000000手機門
    號通話之通聯紀錄1 份，以及被告蔡晏菖以手機傳送簡訊予
    柳鑾之監聽譯文各1 份為其主要論據。
四、訊據被告劉安笙、顏良智、吳宗翰、于采蘩、蔡晏菖、彭琴
    梅、蔣孟書、邦錦傑固不否認曾借貸款項予附表八所示之邵
    一涵、柳鑾、張綿真、甘台華、廖定國、吳水龍、陳欣樺等
    人之事實，惟均堅詞否認有何恐嚇危害安全之犯行，被告劉
    安笙、顏良智、吳宗翰、蔣孟書均辯稱：從未以恐嚇危害安
    全之方式向附表八所示之借款人催討債務等語；蔡晏菖辯稱
    ：伊確曾向柳鑾、張綿真、廖定國、吳水龍催討債務，並未
    對柳鑾、張綿真、廖定國、吳水龍恐嚇，伊確曾以手機寄發
    如附表八編號2 所示之簡訊內容予被害人柳鑾，但簡訊內容
    並無恐嚇的意思，而伊與吳宗翰、邦錦傑至張綿真住處，係
    因張綿真準備搬家，不告知新遷地址，始前往關切，而伊至
    蘆洲工廠之處所，僅為探詢張綿真的下落，並未以任何方式
    恐嚇張綿真，且伊與廖定國在電話中，亦未曾向廖定國表示
    要小心一點或要讓廖定國沒有工作的話等語；被告于采蘩、
    彭琴梅均辯稱：伊等2 人均負責接聽電話與記帳的內勤工作
    ，不清楚被告劉安笙、顏良智、吳宗翰、蔡晏菖、蔣孟書、
    邦錦傑等業務如何向借款人催討債務等語；被告邦錦傑辯稱
    ：伊並未曾向邵一涵催討債務，更未對邵一涵恫稱：「妳是
    沒有見過壞人是不是，讓妳認識認識我」等語。經查：
  (一)關於被告劉安笙、顏良智、吳宗翰、于采蘩、蔡晏菖、彭琴
    梅、蔣孟書、邦錦傑等8 人涉嫌於附表八編號1 、編號至編
    號7 所示之時間，在現場以言詞或以撥打電話之方式，分別
    以「妳是沒見過壞人是不是，讓妳認識認識我」、「我不怕
    妳跑，妳能夠跑到哪裡，妳跑到哪我都有辦法把妳找出來，
    等妳房子解決之後要怎樣再來講」、「不還的話妳就試看看
    ，我有你親人的電話跟地址」、「如果不繳錢的話，會到你
    公司或你家拜訪你，讓你沒工作」、「你不要給我報警，你
    給我小心一點」、「你敢跟我們這種人借錢，你就要有心理
    準備」、「到底是怎樣？不還利息你試看看」、「若不趕快
    還錢的話，要每天到你們店門口不讓你們作生意，要死也要
    拖你們一起死」等語，對邵一涵、張綿真、甘台華、廖定國
    、吳水龍、陳欣樺進行恐嚇，公訴人就此部分所舉之證據，
    僅有被害人邵一涵、張綿真、甘台華、廖定國、吳水龍、陳
    欣樺歷次於警詢、偵查之證詞，以及被害人邵一涵、張綿真
    、甘台華、廖定國於本院審理時之證詞，因被害人邵一涵、
    張綿真、甘台華、廖定國、吳水龍、陳欣樺於警詢中之陳述
    ，均無證據能力，已如前述，自不得作為認定被告有罪之依
    據。因告訴人對被告就劉安笙、顏良智、吳宗翰、于采蘩、
    蔡晏菖、彭琴梅、蔣孟書、邦錦傑等8 人涉犯如附表八編號
    1 、編號3 至編號7 所示之恐嚇危害罪嫌所舉之證據，除告
    訴人於偵查及本院審理時之陳述外，僅提出被害人邵一涵與
    被告劉安笙所經營之地下錢莊成員通聯之監聽譯文1 份，以
    及被告劉安笙所持0000000000手機門號之通聯紀錄2 份（見
    板橋地檢署100 年度偵字第3532號偵查卷(四)第89頁至第92頁
    、同上偵查卷(二)第54頁至第57頁、第69頁），此外，即未提
    出其他證據佐證被告劉安笙、顏良智、吳宗翰、于采蘩、蔡
    晏菖、彭琴梅、蔣孟書、邦錦傑等8 人確有為附表八編號1
    、編號3 至編號7 所示之恐嚇危害安全犯行，因依板橋地檢
    署100 年度偵字第3532號偵查卷(四)第89頁至第92頁所附監聽
    譯文之記載，被害人邵一涵與被告劉安笙所屬地下錢莊成員
    交談過程，並無任何遭言詞恐嚇的情形，不足佐證被害人邵
    一涵有關遭被告邦錦傑言詞恐嚇之指證為真實，而被告劉安
    笙所持0000000000手機門號與被害人甘台華所持0000000000
    手機門號之通聯紀錄（見板橋地檢署100 年度偵字第3532號
    偵查卷(二)第54頁至第57頁），紀錄通聯之起迄時間為99年9
    月21日起至同年月24日止，因與附表八編號4 所示被害人甘
    台華遭恐嚇之時間99年9 月29日，明顯不同，另被告劉安笙
    所持0000000000手機門號與被害人廖定國所持0000000000手
    機門號之通聯紀錄（見板橋地檢署100 年度偵字第3532號偵
    查卷(二)第69頁），紀錄通聯之起迄時間為99年9 月6 日起至
    同年月21日止，與附表八編號5 所示被害人廖定國於99年10
    月18日遭電話恐嚇之犯罪時間，毫不相關，均不足以作為被
    害人甘台華、廖定國曾遭被告邦錦傑或被告劉安笙所屬地下
    錢莊成員以言詞恐嚇之佐證，尤以上開2 份通聯紀錄，僅能
    證明被告劉安笙曾持0000000000手機門號先後於99年9 月23
    日、同年月24日與被害人甘台華所持0000000000手機門號通
    話，以及於同年月6 日、同年月21日與被害人廖定國所持00
    00000000手機門號通話之事實，既無從證明通話之內容，自
    亦無從證明被害人甘台華、廖定國曾遭被告劉安笙或其所屬
    地下錢莊其他成員之恐嚇，是現存之證據既然不足為不利於
    被告劉安笙、顏良智、吳宗翰、于采蘩、蔡晏菖、彭琴梅、
    蔣孟書、邦錦傑之認定，即應為被告劉安笙、顏良智、吳宗
    翰、于采蘩、蔡晏菖、彭琴梅、蔣孟書、邦錦傑有利之認定
    ，依法自應就此等部分均為被告劉安笙、顏良智、吳宗翰、
    于采蘩、蔡晏菖、彭琴梅、蔣孟書、邦錦傑無罪之諭知。
  (二)參以，被告蔣孟書曾與蔡晏菖前往被害人張綿真之住處，被
    告蔣孟書並向被害人張綿真表示：「我不怕妳跑，妳能夠跑
    到哪裡，妳跑到哪我都有辦法把妳找出來，等妳房子解決之
    後要怎樣再來講」等語，固據被告蔡晏菖供承在卷（見本院
    卷(二)第43頁），且核與被害人張綿真之證述情節相符（見板
    橋地檢署100 年度偵字第3532號偵查卷(五)第26頁、本院卷(二)
    第40頁反面、第42頁）。然被告蔣孟書向被害人張綿真表示
    「不怕妳跑」、「跑到哪我都有辦法把妳找出來」等語，僅
    在於向被害人張綿真宣示以搬遷居住處所方式躲避債務是無
    效的，縱使被害人張綿真四處躲避，被告蔣孟書亦會設法尋
    獲被害人張綿真，繼續向被害人張綿真催討債務，被告蔣孟
    書此等言語內容，僅在於強調其向被害人張綿真催討債務之
    決心，即不因被害人張綿真躲藏而善罷干休，而所謂「等妳
    房子解決之後要怎樣再來講」，僅單純要求被害人張綿真解
    決居住問題後，即需面對債務之處理，上開言語內容，不僅
    未提及任何加害生命、身體、自由、名譽、財產之惡害通知
    ，以一般人立於被害人張綿真之立場，亦不會認為被告蔣孟
    書上開言語內容寓有將對被害人張綿真或其家人生命、身體
    、自由、名譽、財產為危害之意涵，是被告蔣孟書對被害人
    張綿真表示：「我不怕妳跑，妳能夠跑到哪裡，妳跑到哪我
    都有辦法把妳找出來，等妳房子解決之後要怎樣再來講」等
    語，難認與刑法第305 條恐嚇危害安全罪之構成要件相當。
    此外，被害人張綿真證稱：「（問：當時你們搬家以後的地
    址，地下錢莊是否知道？）答：他們有要問，因為跟先生鬧
    得不愉快，而且是租的地方，所以才不告訴他們。他們是希
    望我講，但那是我先生租的，所以我也不確定確切的地址」
    、「（問：所以他們說不管你跑到哪裡，都要把妳找出來，
    應該是他們擔心妳藉此落跑不還錢，是否如此？）答：應該
    也是如此」、「（問：妳後來還了他們多少錢？）答：就是
    最後的45萬元沒有還」等語（見本院卷(二)第42頁反面），顯
    示被害人張綿真對於新遷地址，刻意對被告蔣孟書、蔡晏菖
    等人隱瞞，被告蔣孟書係因擔心被害人張綿真藉此規避償還
    借款債務，始向被害人張綿真表示不怕被害人張綿真跑，不
    論被害人張綿真跑到哪裡，都有辦法找出來，等房子解決之
    後再看如何處理等語，被告蔣孟書之用意，僅在於宣示向被
    害人張綿真追討債務之決心，藉此造成被害人張綿真之心理
    壓力而吐露新遷地址，然以被害人張綿真不為所動，始終未
    向被告蔣孟書或蔡晏菖吐露新遷地址之情形以觀，堪認被害
    人張綿真並未因被告蔣孟書上開言語而心生畏懼，由於債權
    人對於規避債務之債務人，會想盡一切辦法找出債務人所在
    ，以向債務人催討債務，乃正常之現象，一般而言，債務人
    自對於其搬離現住處所，將迫使債權人設法找尋其下落，有
    所預見，則對債權人向其宣示如遷離將使盡一切方法找尋其
    下落之言語，雖可能對債權人此種誓死追討債務之決心，感
    到壓力，但不致於因而感到恐懼，從而，被告蔣孟書之上開
    言語內容，客觀上不致會造成他人心生恐懼，應不該當刑法
    第305 條之恐嚇危害安全罪。證人甘台華就被告蔣孟書以如
    何言語對其進行恐嚇，於偵查時係證稱：「我因車禍受傷無
    法工作，『小王』載『小李』到龍江路附近，來問我要怎麼
    還，『小李』說不還的話你就試看看，他說他有親人的電話
    跟地址，態度很兇惡，我很害怕」等語（見板橋地檢署100
    年度偵字第3532號偵查卷(五)第45頁），而於本院審理時則證
    稱：99年9 月初伊因車禍住院，出院之後沒有辦法馬上工作
    ，影響還款，地下錢莊的人在車上叫伊簽發本票兩張，並表
    示把錢付一付，他們知道伊住處與公司在哪裡，不要讓他們
    去找，這樣很難看等語（見本院卷(二)第44頁反面），依被害
    人甘台華於本院審理時之證述情節，地下錢莊人員僅要求被
    害人甘台華儘速還款，以免屆時至被害人甘台華住處或公司
    催討債務，將使場面更加尷尬，而與被害人於甘台華於偵查
    中之證述情節，並不相符，如對照被害人甘台華於警詢時證
    稱：「99年9 月29日我出院後‧‧‧我跟他們說因為手部骨
    折沒有辦法工作，希望能給我時間，但是當中一名成員『小
    李』就口氣很差，對我恫稱『你哪筆錢要怎麼還，要快一點
    ，不然你知道我會怎麼樣對你』」等語（見100 年度警聲搜
    字第110 號偵查卷第85頁反面），指陳地下錢莊人員係以個
    人安危為要脅對象，更與其於偵查中指證欲對其親人不利一
    節，相互齟齬，是被害人甘台華之前後指訴情節，顯有前後
    不一致之瑕疵，而難採信。被害人廖定國於偵查中證稱：「
    99 年10 月18日『小偉』以上開行動電話跟我聯絡，當時『
    小高』在旁邊，唆使『小偉』恐嚇我，說如果我不繳錢的話
    ，會到我公司或我家裡拜訪我，讓我沒工作」、（問：『小
    偉』是否提到『別跟我裝傻，你給我小心一點』？）答：他
    說『你不要給我報警，你給我小心一點」等語（見100 年度
    偵字第3532號偵查卷(五)第7 頁），其既然係使用手機與綽號
    「小偉」之蔡晏菖對話，衡情應無法目睹被告蔡晏菖與綽號
    「小高」的劉安笙的舉動，竟能知悉被告蔡晏菖係受被告劉
    安笙的唆使而為恐嚇，實屬可疑。再於本院審理時質以「就
    你的理解，什麼是讓你沒有工作？」，被害人廖定國證稱：
    「就是要到公司找我就對了」，再質以「你沒有還利息，人
    家到公司找你，這有什麼問題？」，被害人廖定國則答稱：
    「但他們是用恐嚇的，中間穿插了一些言語都很難聽，我無
    法無一說給你聽」，再問「今日麻煩你作證，就是要請你把
    親見親聞講給法院知道，因此中間穿插了什麼話要請你說出
    來？」，被害人廖定國回稱：就是很難聽的三字經」等語（
    見本院卷(一)第193 頁），因聽聞他人對自己辱罵三字經，僅
    會因感覺遭受羞辱而氣憤，不會因而心生恐懼，一般人亦不
    會將辱罵的三字經認為係屬恐嚇言詞，被害人廖定國卻將被
    告蔡晏菖於催討過程的辱罵話語當作恐嚇言詞，實有誇大之
    嫌，則被害人廖定國係將被告蔡晏菖對其表示如不還款，將
    至其住處與工作處所催討之言語，轉化成欲使其沒有工作，
    而認被告蔡晏菖對其恐嚇，亦非無疑，是被害人廖定國之證
    詞，非無瑕疵，亦難為本院所採。被害人吳水龍雖於偵查中
    證稱：被告蔡晏菖於99年10月間撥打電話向其表示「你敢跟
    我們這種人借錢，你就要有心理準備」，以及於99年11月間
    ，曾撥打電話向其表示「到底是怎樣？不還利息你試看看」
    等語（見100 年度偵字第3532號偵查卷(五)第8 頁），然被告
    蔡晏菖否認曾以上開言語恫嚇被害人吳水龍，而被害人吳水
    龍所稱「你敢跟我們這種人借錢，你就要有心理準備」究何
    所指，語意並不明瞭，係指要有背負沈重利息負擔之心理準
    備，抑或如不還款，要遭受被告蔡晏菖不斷的撥打電話索討
    之心理準備，抑或可能面臨被告蔡晏菖對其生命、身體、自
    由、名譽、財產不利舉動之心理準備，並非清楚，基於罪疑
    唯輕原則，自不得該等內容含糊不清之言詞，具有將來加害
    被害人吳水龍之生命、身體、自由、名譽、財產之意思，而
    構成恐嚇；另所謂「到底是怎樣？不還利息你試看看」，雖
    有質疑被害人吳水龍何以遲不償還利息，並警告被害人吳水
    龍必須償還利息，否則將有不利之後果，然此不利之後果，
    範圍甚廣，可能是自此拒絕再借貸款項予被害人吳水龍，甚
    或不再容許被害人吳水龍展延還款期限，其情形不一而足，
    未必是指對被害人吳水龍生命、身體、自由、名譽、財產之
    不利後果，從而，難認上開言語已構成恐嚇。雖被害人邵一
    涵就被告邦錦傑曾以「妳是沒有見過壞人是不是，讓妳認識
    認識我」等語，迭於偵查及本院審理中指證歷歷（見板橋地
    檢署100 年度偵字第3532號偵查卷(五)第47頁、本院卷(二)第36
    頁），被害人陳欣樺就上開地下錢莊成員曾以「若不趕快還
    錢的話，要每天到你們店門口不讓你們作生意，要死也要拖
    你們一起死」等語，除於偵查中證述明確外（見板橋地檢署
    100 年度偵字第3532號偵查卷(五)第40頁），並核與被害人陳
    欣樺於警詢之陳述情節一致（見板橋地檢署99年度警聲搜字
    第110 號偵查卷第114 頁反面），然參照前揭說明，被害人
    邵一涵、陳欣樺等2 人指訴，縱無瑕疵，因其等2 人利害關
    係與被告劉安笙、顏良智、吳宗翰、于采蘩、蔡晏菖、彭琴
    梅、蔣孟書、邦錦傑處於截然相反之地位，本院尚無從單憑
    被害人邵一涵、陳欣樺之指證，遽認被告劉安笙、顏良智、
    吳宗翰、于采蘩、蔡晏菖、彭琴梅、蔣孟書、邦錦傑共同涉
    犯如附表八編號1 、編號7 所示之恐嚇危害安全犯行。
  (三)又公訴人所指被告蔡晏菖曾於附表八編號2 所示之100 年1
    月4 日，持手機門號0000000000號寄發內容為「柳姊你現在
    不接我的電話是怎樣不想跟我處理嗎不想處理也沒關係你有
    你的想法我有我的做法大家走著瞧給你方便你不要太過份一
    直想考驗我的耐性真的我會讓你真正認識我」之簡訊予被害
    人柳鑾一節，已據被告蔡晏菖供承不諱（見本院卷(二)第54頁
    反面），核與證人即被害人柳鑾之證述情節相符（見板橋地
    檢署100 年度偵字第3532號偵查卷(五)第47頁、本院卷(二)第52
    頁至第53頁），並有監聽一份附卷可稽（見板橋地檢署100
    年度偵字第3532號偵查卷(一)第146 頁），固堪認定。然觀諸
    上開簡訊內容，顯示被告蔡晏菖對於被害人柳鑾不接聽其撥
    打之電話，感到甚為不滿，並懷疑被害人柳鑾不願面對債務
    而故意以不接聽電話方式迴避，進而認為被害人柳鑾係在考
    驗其耐性，因而表示會讓被害人柳鑾認識真正的被告蔡晏菖
    ，簡訊內容並無隻字片語提及加害生命、身體、自由、名譽
    、財產之事。簡訊內容中所謂「我會讓你真正認識我」一語
    ，雖充滿挑釁意味，並隱約暗示被告蔡晏菖並不會因被害人
    柳鑾迴避接聽電話即放棄追討債務，甚至可能採取更強硬的
    態度與手段，其目的在使被害人柳鑾感到壓力，以促使被害
    人柳鑾主動與被告蔡晏菖聯繫，甚或主動償還借貸之本金與
    利息，尚難據此以擬制或推測之方式認為簡訊內容中所謂「
    我會讓妳真正認識我」的用語，暗喻對被害人柳鑾之生命、
    身體、自由、名譽、財產為加害之通知。經本院質以「為什
    麼蔡晏菖表示要妳真正認識他，會讓你感到害怕？」，被害
    人柳鑾證稱：「因為票到期，我錢還沒有還給他」，再問「
    你認為小瑋（指蔡晏菖）強調要讓你認識真正的他，是要表
    示他是黑道還是表示他是什麼樣的人？」，被害人柳鑾證稱
    ：「他是要拿錢」，再問「你認為如果沒有拿錢給小瑋，小
    瑋會讓你怎麼樣認識你？」，被害人柳鑾證稱：「他是什麼
    心態我就不了解」等語（見本院卷(二)第53頁反面），是依被
    害人柳鑾的主觀認知，被告蔡晏菖寄發上開簡訊之目的，在
    於向其索討債務，其本身對於被告蔡晏菖簡訊內容中所謂「
    我會讓你真正認識我」的確實意涵，亦非清楚，參酌被害人
    柳鑾證稱其收受被告蔡晏菖上開簡訊後，會感覺害怕，係因
    「票到期，我錢還沒有還給他」等語，堪認被害人柳鑾係因
    欠債未還，自知理虧，以致接獲被告蔡晏菖上開態度強硬之
    簡訊內容時，心中深感壓力，尚難據此認為被害人柳鑾係因
    上開簡訊，認為其生命、身體、自由、名譽、財產遭受威脅
    而感到害怕。再觀諸板橋地檢署100 年度偵字第3532號偵查
    卷(一)第146 頁至第148 頁之監聽譯文，顯示被害人柳鑾於接
    獲上開簡訊約12分鐘後，即接聽被告蔡晏菖之電話，並在10
    0 年11月4 日與同年月5 日持續被告蔡晏菖、劉安笙電話聯
    繫，商討有關債務償還之方式，期間被害人柳鑾尚曾以「你
    說那傻話本來就這樣」、「你勒靠腰」、「你娘，幹你娘你
    叫人家小弟去用一用把人家丟著這樣可以嗎」等不雅之用語
    （見同上偵查卷(一)第147 頁反面），與被告蔡晏菖對話，倘
    若被害人柳鑾因上開簡訊感覺自身生命、身體、自由、名譽
    、財產業已遭受威脅，豈有可能以如此輕鬆態度面對被告蔡
    晏菖？由此益證，被告蔡晏菖寄發之上開簡訊內容，並無隱
    喻將對被害人柳鑾之、身體、自由、名譽、財產進行加害之
    意涵，是公訴人認被告蔡晏菖寄發上開簡訊內容予被害人柳
    鑾，成立刑法第305 條之恐嚇危害安全罪，自有未合。
  (四)至於公訴人認被告劉安笙、顏良智、吳宗翰、于采蘩、蔡晏
    菖、彭琴梅、蔣孟書、邦錦傑基於共同之犯意聯絡，而由被
    告蔡晏菖於附表八編號2 所示之100 年1 月4 日，曾持0000
    000000號之手機門號撥打電話與被害人柳鑾，並向被害人柳
    鑾恫稱：「錢一定要還，不然對妳不客氣」等語，而涉犯恐
    嚇危害安全罪嫌部分所舉之證據，無非以被害人柳鑾於偵查
    中之證述（見板橋地檢署100 年度偵字第3532號偵查卷(四)第
    47頁）為唯一之證據，參照前揭說明，本不得單憑被害人柳
    鑾之片面指訴，遽認被告蔡晏菖確有對被害人柳鑾為言詞恐
    嚇之行為。況且，被害人柳鑾於警詢及本院審理中，從未證
    稱被告蔡晏菖曾在電話中向其恫稱：「錢一定要還，不然對
    妳不客氣」等語，則被害人柳鑾其於偵查中所為之上開證詞
    之真實性，已然啟人疑竇。此外，依板橋地檢署100 年度偵
    字第3532號偵查卷(一)第143 頁至第148 頁監聽譯文之記載，
    顯示檢警機關至少自99年12月29日即開始對被蔡晏菖所持00
    00000000之手機門號進行通訊監察，一直迄至100 年1 月18
    日止，而觀諸上開監聽譯文，並無被告蔡晏菖持0000000000
    號手機門號撥打被害人柳鑾所持之手機，向被害人柳鑾恫稱
    ：「錢一定要還，不然對妳不客氣」等語之情形，被害人柳
    鑾前揭於偵查中所證，顯有誇大與渲染之情形，而難採信。
    是被害人柳鑾於偵查中所為之證述，既存有瑕疵，且客觀上
    並無其他證據可資佐證其證述之真實性，本院自無從認定被
    告蔡晏菖曾基於與被告劉安笙、顏良智、吳宗翰、于采蘩、
    彭琴梅、蔣孟書、邦錦傑之共同犯意聯絡，而對被害人柳鑾
    言詞恐嚇之事實。從而，是公訴人所指被告劉安笙、顏良智
    、吳宗翰、于采蘩、蔡晏菖、彭琴梅、蔣孟書、邦錦傑於附
    表八編號2 所示之時間，對被害人柳鑾之恐嚇危害安全犯行
    ，既然亦無法證明，依法自應就此部分為被告被告劉安笙、
    顏良智、吳宗翰、于采蘩、蔡晏菖、彭琴梅、蔣孟書、邦錦
    傑無罪之諭知。
據上論斷，應依刑事訴訟法第299 條第1 項前段、第301 條第1
項，刑法第28條、第344 條、第47條第1 項、第41條第1 項前段
、第38條第1 項第2 款、第3 款，刑法施行法第1 條之1 ，判決
如主文。
本案經檢察官黃睦涵到庭執行職務。
中    華    民    國   100    年    12    月    2     日
                  刑事第六庭  法  官  高增泓
以上正本證明與原本無異。
如不服本判決，應於判決送達後10日內，向本院提出上訴狀。
                              書記官  林政良
中    華    民    國   100    年    12    月    2     日
附錄本案論罪科刑法條全文：
刑法第344條
乘他人急迫、輕率或無經驗貸以金錢或其他物品，而取得與原本
顯不相當之重利者，處1年以下有期徒刑、拘役或科或併科1千元
以下罰金。
附表一：
┌──┬─────────────────────────────────┬─────────┐
│編號│  罪名      主刑與從刑                                            │  備     註       │
├──┼─────────────────────────────────┼─────────┤
│ 1  │劉安笙共同犯重利罪，處有期徒刑肆月，如易科罰金，以新臺幣壹仟元折算│如附表二編號1 所示│
│    │壹日。扣案如附表三、附表四編號1 至編號4 、附表五至附表六所示之物，│犯罪事實部分（即起│
│    │均沒收。                                                          │訴書附表一編號19部│
│    │顏良智、吳宗翰、于采蘩、彭琴梅、邦錦傑共同犯重利罪，各處有期徒刑貳│分）              │
│    │月，如易科罰金，以新臺幣壹仟元折算壹日。扣案如附表三、附表四編號1 │                  │
│    │至編號4 、附表五至附表六所示之物，均沒收。                        │                  │
│    │蔡晏菖、蔣孟書共同犯重利罪，均累犯，各處有期徒刑參月，如易科罰金，│                  │
│    │以新臺幣壹仟元折算壹日。扣案如附表三、附表四編號1 至編號4 、附表五│                  │
│    │至附表六所示之物，均沒收。                                        │                  │
├──┼─────────────────────────────────┼─────────┤
│ 2  │劉安笙共同犯重利罪，處有期徒刑肆月，如易科罰金，以新臺幣壹仟元折算│如附表二編號2 所示│
│    │壹日。扣案如附表三、附表四編號1 至編號4 、附表五至附表六所示之物，│犯罪事實部分（即起│
│    │均沒收。                                                          │訴書附表一編號19部│
│    │顏良智、吳宗翰、于采蘩、彭琴梅、邦錦傑共同犯重利罪，各處有期徒刑貳│分）              │
│    │月，如易科罰金，以新臺幣壹仟元折算壹日。扣案如附表三、附表四編號1 │                  │
│    │至編號4 、附表五至附表六所示之物，均沒收。                        │                  │
│    │蔡晏菖、蔣孟書共同犯重利罪，均累犯，各處有期徒刑參月，如易科罰金，│                  │
│    │以新臺幣壹仟元折算壹日。扣案如附表三、附表四編號1 至編號4 、附表五│                  │
│    │至附表六所示之物，均沒收。                                        │                  │
├──┼─────────────────────────────────┼─────────┤
│ 3  │劉安笙共同犯重利罪，處有期徒刑肆月，如易科罰金，以新臺幣壹仟元折算│如附表二編號3 所示│
│    │壹日。扣案如附表三、附表四編號1 至編號4 、附表五至附表六所示之物，│犯罪事實部分（即起│
│    │均沒收。                                                          │訴書附表一編號19部│
│    │顏良智、吳宗翰、于采蘩、彭琴梅、邦錦傑共同犯重利罪，各處有期徒刑貳│分）              │
│    │月，如易科罰金，以新臺幣壹仟元折算壹日。扣案如附表三、附表四編號1 │                  │
│    │至編號4 、附表五至附表六所示之物，均沒收。                        │                  │
│    │蔡晏菖、蔣孟書共同犯重利罪，均累犯，各處有期徒刑參月，如易科罰金，│                  │
│    │以新臺幣壹仟元折算壹日。扣案如附表三、附表四編號1 至編號4 、附表五│                  │
│    │至附表六所示之物，均沒收。                                        │                  │
├──┼─────────────────────────────────┼─────────┤
│ 4  │劉安笙共同犯重利罪，處有期徒刑肆月，如易科罰金，以新臺幣壹仟元折算│如附表二編號4 所示│
│    │壹日。扣案如附表三、附表四編號1 至編號4 、附表五至附表六所示之物，│犯罪事實部分（即起│
│    │均沒收。                                                          │訴書附表一編號19部│
│    │顏良智、吳宗翰、于采蘩、彭琴梅、邦錦傑共同犯重利罪，各處有期徒刑貳│分）              │
│    │月，如易科罰金，以新臺幣壹仟元折算壹日。扣案如附表三、附表四編號1 │                  │
│    │至編號4 、附表五至附表六所示之物，均沒收。                        │                  │
│    │蔡晏菖、蔣孟書共同犯重利罪，均累犯，各處有期徒刑參月，如易科罰金，│                  │
│    │以新臺幣壹仟元折算壹日。扣案如附表三、附表四編號1 至編號4 、附表五│                  │
│    │至附表六所示之物，均沒收。                                        │                  │
├──┼─────────────────────────────────┼─────────┤
│ 5  │劉安笙共同犯重利罪，處有期徒刑肆月，如易科罰金，以新臺幣壹仟元折算│如附表二編號5 所示│
│    │壹日。扣案如附表三、附表四編號1 至編號4 、附表五至附表六所示之物，│犯罪事實部分（即起│
│    │均沒收。                                                          │訴書附表一編號25部│
│    │顏良智、吳宗翰、于采蘩、彭琴梅、邦錦傑共同犯重利罪，各處有期徒刑貳│分）              │
│    │月，如易科罰金，以新臺幣壹仟元折算壹日。扣案如附表三、附表四編號1 │                  │
│    │至編號4 、附表五至附表六所示之物，均沒收。                        │                  │
│    │蔡晏菖、蔣孟書共同犯重利罪，均累犯，各處有期徒刑參月，如易科罰金，│                  │
│    │以新臺幣壹仟元折算壹日。扣案如附表三、附表四編號1 至編號4 、附表五│                  │
│    │至附表六所示之物，均沒收。                                        │                  │
├──┼─────────────────────────────────┼─────────┤
│ 6  │劉安笙共同犯重利罪，處有期徒刑肆月，如易科罰金，以新臺幣壹仟元折算│如附表二編號6 所示│
│    │壹日。扣案如附表三、附表四編號1 至編號4 、附表五至附表六所示之物，│犯罪事實部分（即起│
│    │均沒收。                                                          │訴書附表一編號25部│
│    │顏良智、吳宗翰、于采蘩、彭琴梅、邦錦傑共同犯重利罪，各處有期徒刑貳│分）              │
│    │月，如易科罰金，以新臺幣壹仟元折算壹日。扣案如附表三、附表四編號1 │                  │
│    │至編號4 、附表五至附表六所示之物，均沒收。                        │                  │
│    │蔡晏菖、蔣孟書共同犯重利罪，均累犯，各處有期徒刑參月，如易科罰金，│                  │
│    │以新臺幣壹仟元折算壹日。扣案如附表三、附表四編號1 至編號4 、附表五│                  │
│    │至附表六所示之物，均沒收。                                        │                  │
├──┼─────────────────────────────────┼─────────┤
│ 7  │劉安笙共同犯重利罪，處有期徒刑肆月，如易科罰金，以新臺幣壹仟元折算│如附表二編號7 所示│
│    │壹日。扣案如附表三、附表四編號1 至編號4 、附表五至附表六所示之物，│犯罪事實部分（即起│
│    │均沒收。                                                          │訴書附表一編號25部│
│    │顏良智、吳宗翰、于采蘩、彭琴梅、邦錦傑共同犯重利罪，各處有期徒刑貳│分）              │
│    │月，如易科罰金，以新臺幣壹仟元折算壹日。扣案如附表三、附表四編號1 │                  │
│    │至編號4 、附表五至附表六所示之物，均沒收。                        │                  │
│    │蔡晏菖、蔣孟書共同犯重利罪，均累犯，各處有期徒刑參月，如易科罰金，│                  │
│    │以新臺幣壹仟元折算壹日。扣案如附表三、附表四編號1 至編號4 、附表五│                  │
│    │至附表六所示之物，均沒收。                                        │                  │
├──┼─────────────────────────────────┼─────────┤
│ 8  │劉安笙共同犯重利罪，處有期徒刑肆月，如易科罰金，以新臺幣壹仟元折算│如附表二編號8 所示│
│    │壹日。扣案如附表三、附表四編號1 至編號4 、附表五至附表六所示之物，│犯罪事實部分（即起│
│    │均沒收。                                                          │訴書附表一編號25部│
│    │顏良智、吳宗翰、于采蘩、彭琴梅、邦錦傑共同犯重利罪，各處有期徒刑貳│分）              │
│    │月，如易科罰金，以新臺幣壹仟元折算壹日。扣案如附表三、附表四編號1 │                  │
│    │至編號4 、附表五至附表六所示之物，均沒收。                        │                  │
│    │蔡晏菖、蔣孟書共同犯重利罪，均累犯，各處有期徒刑參月，如易科罰金，│                  │
│    │以新臺幣壹仟元折算壹日。扣案如附表三、附表四編號1 至編號4 、附表五│                  │
│    │至附表六所示之物，均沒收。                                        │                  │
├──┼─────────────────────────────────┼─────────┤
│ 9  │劉安笙共同犯重利罪，處有期徒刑肆月，如易科罰金，以新臺幣壹仟元折算│如附表二編號9 所示│
│    │壹日。扣案如附表三、附表四編號1 至編號4 、附表五至附表六所示之物，│犯罪事實部分（即起│
│    │均沒收。                                                          │訴書附表一編號25部│
│    │顏良智、吳宗翰、于采蘩、彭琴梅、邦錦傑共同犯重利罪，各處有期徒刑貳│分）              │
│    │月，如易科罰金，以新臺幣壹仟元折算壹日。扣案如附表三、附表四編號1 │                  │
│    │至編號4 、附表五至附表六所示之物，均沒收。                        │                  │
│    │蔡晏菖、蔣孟書共同犯重利罪，均累犯，各處有期徒刑參月，如易科罰金，│                  │
│    │以新臺幣壹仟元折算壹日。扣案如附表三、附表四編號1 至編號4 、附表五│                  │
│    │至附表六所示之物，均沒收。                                        │                  │
├──┼─────────────────────────────────┼─────────┤
│10  │劉安笙共同犯重利罪，處有期徒刑肆月，如易科罰金，以新臺幣壹仟元折算│如附表二編號10所示│
│    │壹日。扣案如附表三、附表四編號1 至編號4 、附表五至附表六所示之物，│犯罪事實部分（即起│
│    │均沒收。                                                          │訴書附表一編號26部│
│    │顏良智、吳宗翰、于采蘩、彭琴梅、邦錦傑共同犯重利罪，各處有期徒刑貳│分）              │
│    │月，如易科罰金，以新臺幣壹仟元折算壹日。扣案如附表三、附表四編號1 │                  │
│    │至編號4 、附表五至附表六所示之物，均沒收。                        │                  │
│    │蔡晏菖、蔣孟書共同犯重利罪，均累犯，各處有期徒刑參月，如易科罰金，│                  │
│    │以新臺幣壹仟元折算壹日。扣案如附表三、附表四編號1 至編號4 、附表五│                  │
│    │至附表六所示之物，均沒收。                                        │                  │
├──┼─────────────────────────────────┼─────────┤
│11  │劉安笙共同犯重利罪，處有期徒刑肆月，如易科罰金，以新臺幣壹仟元折算│如附表二編號11所示│
│    │壹日。扣案如附表三、附表四編號1 至編號4 、附表五至附表六所示之物，│犯罪事實部分（即起│
│    │均沒收。                                                          │訴書附表一編號26部│
│    │顏良智、吳宗翰、于采蘩、彭琴梅、邦錦傑共同犯重利罪，各處有期徒刑貳│分）              │
│    │月，如易科罰金，以新臺幣壹仟元折算壹日。扣案如附表三、附表四編號1 │                  │
│    │至編號4 、附表五至附表六所示之物，均沒收。                        │                  │
│    │蔡晏菖、蔣孟書共同犯重利罪，均累犯，各處有期徒刑參月，如易科罰金，│                  │
│    │以新臺幣壹仟元折算壹日。扣案如附表三、附表四編號1 至編號4 、附表五│                  │
│    │至附表六所示之物，均沒收。                                        │                  │
├──┼─────────────────────────────────┼─────────┤
│12  │劉安笙共同犯重利罪，處有期徒刑肆月，如易科罰金，以新臺幣壹仟元折算│如附表二編號12所示│
│    │壹日。扣案如附表三、附表四編號1 至編號4 、附表五至附表六所示之物，│犯罪事實部分（即起│
│    │均沒收。                                                          │訴書附表一編號21部│
│    │顏良智、吳宗翰、于采蘩、彭琴梅、邦錦傑共同犯重利罪，各處有期徒刑貳│分）              │
│    │月，如易科罰金，以新臺幣壹仟元折算壹日。扣案如附表三、附表四編號1 │                  │
│    │至編號4 、附表五至附表六所示之物，均沒收。                        │                  │
│    │蔡晏菖、蔣孟書共同犯重利罪，均累犯，各處有期徒刑參月，如易科罰金，│                  │
│    │以新臺幣壹仟元折算壹日。扣案如附表三、附表四編號1 至編號4 、附表五│                  │
│    │至附表六所示之物，均沒收。                                        │                  │
├──┼─────────────────────────────────┼─────────┤
│13  │劉安笙共同犯重利罪，處有期徒刑肆月，如易科罰金，以新臺幣壹仟元折算│如附表二編號13所示│
│    │壹日。扣案如附表三、附表四編號1 至編號4 、附表五至附表六所示之物，│犯罪事實部分（即起│
│    │均沒收。                                                          │訴書附表一編號21部│
│    │顏良智、吳宗翰、于采蘩、彭琴梅、邦錦傑共同犯重利罪，各處有期徒刑貳│分）              │
│    │月，如易科罰金，以新臺幣壹仟元折算壹日。扣案如附表三、附表四編號1 │                  │
│    │至編號4 、附表五至附表六所示之物，均沒收。                        │                  │
│    │蔡晏菖、蔣孟書共同犯重利罪，均累犯，各處有期徒刑參月，如易科罰金，│                  │
│    │以新臺幣壹仟元折算壹日。扣案如附表三、附表四編號1 至編號4 、附表五│                  │
│    │至附表六所示之物，均沒收。                                        │                  │
├──┼─────────────────────────────────┼─────────┤
│14  │劉安笙共同犯重利罪，處有期徒刑肆月，如易科罰金，以新臺幣壹仟元折算│如附表二編號14所示│
│    │壹日。扣案如附表三、附表四編號1 至編號4 、附表五至附表六所示之物，│犯罪事實部分（即起│
│    │均沒收。                                                          │訴書附表一編號26部│
│    │顏良智、吳宗翰、于采蘩、彭琴梅、邦錦傑共同犯重利罪，各處有期徒刑貳│分）              │
│    │月，如易科罰金，以新臺幣壹仟元折算壹日。扣案如附表三、附表四編號1 │                  │
│    │至編號4 、附表五至附表六所示之物，均沒收。                        │                  │
│    │蔡晏菖、蔣孟書共同犯重利罪，均累犯，各處有期徒刑參月，如易科罰金，│                  │
│    │以新臺幣壹仟元折算壹日。扣案如附表三、附表四編號1 至編號4 、附表五│                  │
│    │至附表六所示之物，均沒收。                                        │                  │
├──┼─────────────────────────────────┼─────────┤
│15  │劉安笙共同犯重利罪，處有期徒刑肆月，如易科罰金，以新臺幣壹仟元折算│如附表二編號15所示│
│    │壹日。扣案如附表三、附表四編號1 至編號4 、附表五至附表六所示之物，│犯罪事實部分（即起│
│    │均沒收。                                                          │訴書附表一編號11部│
│    │顏良智、吳宗翰、于采蘩、彭琴梅、邦錦傑共同犯重利罪，各處有期徒刑貳│分）              │
│    │月，如易科罰金，以新臺幣壹仟元折算壹日。扣案如附表三、附表四編號1 │                  │
│    │至編號4 、附表五至附表六所示之物，均沒收。                        │                  │
│    │蔡晏菖、蔣孟書共同犯重利罪，均累犯，各處有期徒刑參月，如易科罰金，│                  │
│    │以新臺幣壹仟元折算壹日。扣案如附表三、附表四編號1 至編號4 、附表五│                  │
│    │至附表六所示之物，均沒收。                                        │                  │
├──┼─────────────────────────────────┼─────────┤
│16  │劉安笙共同犯重利罪，處有期徒刑肆月，如易科罰金，以新臺幣壹仟元折算│如附表二編號16所示│
│    │壹日。扣案如附表三、附表四編號1 至編號4 、附表五至附表六所示之物，│犯罪事實部分（即起│
│    │均沒收。                                                          │訴書附表一編號27部│
│    │顏良智、吳宗翰、于采蘩、彭琴梅、邦錦傑共同犯重利罪，各處有期徒刑貳│分）              │
│    │月，如易科罰金，以新臺幣壹仟元折算壹日。扣案如附表三、附表四編號1 │                  │
│    │至編號4 、附表五至附表六所示之物，均沒收。                        │                  │
│    │蔡晏菖、蔣孟書共同犯重利罪，均累犯，各處有期徒刑參月，如易科罰金，│                  │
│    │以新臺幣壹仟元折算壹日。扣案如附表三、附表四編號1 至編號4 、附表五│                  │
│    │至附表六所示之物，均沒收。                                        │                  │
├──┼─────────────────────────────────┼─────────┤
│17  │劉安笙共同犯重利罪，處有期徒刑肆月，如易科罰金，以新臺幣壹仟元折算│如附表二編號17所示│
│    │壹日。扣案如附表三、附表四編號1 至編號4 、附表五至附表六所示之物，│犯罪事實部分（即起│
│    │均沒收。                                                          │訴書附表一編號21部│
│    │顏良智、吳宗翰、于采蘩、彭琴梅、邦錦傑共同犯重利罪，各處有期徒刑貳│分）              │
│    │月，如易科罰金，以新臺幣壹仟元折算壹日。扣案如附表三、附表四編號1 │                  │
│    │至編號4 、附表五至附表六所示之物，均沒收。                        │                  │
│    │蔡晏菖、蔣孟書共同犯重利罪，均累犯，各處有期徒刑參月，如易科罰金，│                  │
│    │以新臺幣壹仟元折算壹日。扣案如附表三、附表四編號1 至編號4 、附表五│                  │
│    │至附表六所示之物，均沒收。                                        │                  │
├──┼─────────────────────────────────┼─────────┤
│18  │劉安笙共同犯重利罪，處有期徒刑肆月，如易科罰金，以新臺幣壹仟元折算│如附表二編號18所示│
│    │壹日。扣案如附表三、附表四編號1 至編號4 、附表五至附表六所示之物，│犯罪事實部分（即起│
│    │均沒收。                                                          │訴書附表一編號26部│
│    │顏良智、吳宗翰、于采蘩、彭琴梅、邦錦傑共同犯重利罪，各處有期徒刑貳│分）              │
│    │月，如易科罰金，以新臺幣壹仟元折算壹日。扣案如附表三、附表四編號1 │                  │
│    │至編號4 、附表五至附表六所示之物，均沒收。                        │                  │
│    │蔡晏菖、蔣孟書共同犯重利罪，均累犯，各處有期徒刑參月，如易科罰金，│                  │
│    │以新臺幣壹仟元折算壹日。扣案如附表三、附表四編號1 至編號4 、附表五│                  │
│    │至附表六所示之物，均沒收。                                        │                  │
├──┼─────────────────────────────────┼─────────┤
│19  │劉安笙共同犯重利罪，處有期徒刑肆月，如易科罰金，以新臺幣壹仟元折算│如附表二編號19所示│
│    │壹日。扣案如附表三、附表四編號1 至編號4 、附表五至附表六所示之物，│犯罪事實部分（即起│
│    │均沒收。                                                          │訴書附表一編號24部│
│    │顏良智、吳宗翰、于采蘩、彭琴梅、邦錦傑共同犯重利罪，各處有期徒刑貳│分）              │
│    │月，如易科罰金，以新臺幣壹仟元折算壹日。扣案如附表三、附表四編號1 │                  │
│    │至編號4 、附表五至附表六所示之物，均沒收。                        │                  │
│    │蔡晏菖、蔣孟書共同犯重利罪，均累犯，各處有期徒刑參月，如易科罰金，│                  │
│    │以新臺幣壹仟元折算壹日。扣案如附表三、附表四編號1 至編號4 、附表五│                  │
│    │至附表六所示之物，均沒收。                                        │                  │
├──┼─────────────────────────────────┼─────────┤
│20  │劉安笙共同犯重利罪，處有期徒刑肆月，如易科罰金，以新臺幣壹仟元折算│如附表二編號20所示│
│    │壹日。扣案如附表三、附表四編號1 至編號4 、附表五至附表六所示之物，│犯罪事實部分（即起│
│    │均沒收。                                                          │訴書附表一編號26部│
│    │顏良智、吳宗翰、于采蘩、彭琴梅、邦錦傑共同犯重利罪，各處有期徒刑貳│分）              │
│    │月，如易科罰金，以新臺幣壹仟元折算壹日。扣案如附表三、附表四編號1 │                  │
│    │至編號4 、附表五至附表六所示之物，均沒收。                        │                  │
│    │蔡晏菖、蔣孟書共同犯重利罪，均累犯，各處有期徒刑參月，如易科罰金，│                  │
│    │以新臺幣壹仟元折算壹日。扣案如附表三、附表四編號1 至編號4 、附表五│                  │
│    │至附表六所示之物，均沒收。                                        │                  │
├──┼─────────────────────────────────┼─────────┤
│21  │劉安笙共同犯重利罪，處有期徒刑肆月，如易科罰金，以新臺幣壹仟元折算│如附表二編號21所示│
│    │壹日。扣案如附表三、附表四編號1 至編號4 、附表五至附表六所示之物，│犯罪事實部分（即起│
│    │均沒收。                                                          │訴書附表一編號26部│
│    │顏良智、吳宗翰、于采蘩、彭琴梅、邦錦傑共同犯重利罪，各處有期徒刑貳│分）              │
│    │月，如易科罰金，以新臺幣壹仟元折算壹日。扣案如附表三、附表四編號1 │                  │
│    │至編號4 、附表五至附表六所示之物，均沒收。                        │                  │
│    │蔡晏菖、蔣孟書共同犯重利罪，均累犯，各處有期徒刑參月，如易科罰金，│                  │
│    │以新臺幣壹仟元折算壹日。扣案如附表三、附表四編號1 至編號4 、附表五│                  │
│    │至附表六所示之物，均沒收。                                        │                  │
├──┼─────────────────────────────────┼─────────┤
│22  │劉安笙共同犯重利罪，處有期徒刑肆月，如易科罰金，以新臺幣壹仟元折算│如附表二編號22所示│
│    │壹日。扣案如附表三、附表四編號1 至編號4 、附表五至附表六所示之物，│犯罪事實部分（即起│
│    │均沒收。                                                          │訴書附表一編號26部│
│    │顏良智、吳宗翰、于采蘩、彭琴梅、邦錦傑共同犯重利罪，各處有期徒刑貳│分）              │
│    │月，如易科罰金，以新臺幣壹仟元折算壹日。扣案如附表三、附表四編號1 │                  │
│    │至編號4 、附表五至附表六所示之物，均沒收。                        │                  │
│    │蔡晏菖、蔣孟書共同犯重利罪，均累犯，各處有期徒刑參月，如易科罰金，│                  │
│    │以新臺幣壹仟元折算壹日。扣案如附表三、附表四編號1 至編號4 、附表五│                  │
│    │至附表六所示之物，均沒收。                                        │                  │
├──┼─────────────────────────────────┼─────────┤
│23  │劉安笙共同犯重利罪，處有期徒刑肆月，如易科罰金，以新臺幣壹仟元折算│如附表二編號23所示│
│    │壹日。扣案如附表三、附表四編號1 至編號4 、附表五至附表六所示之物，│犯罪事實部分（即起│
│    │均沒收。                                                          │訴書附表一編號26部│
│    │顏良智、吳宗翰、于采蘩、彭琴梅、邦錦傑共同犯重利罪，各處有期徒刑貳│分）              │
│    │月，如易科罰金，以新臺幣壹仟元折算壹日。扣案如附表三、附表四編號1 │                  │
│    │至編號4 、附表五至附表六所示之物，均沒收。                        │                  │
│    │蔡晏菖、蔣孟書共同犯重利罪，均累犯，各處有期徒刑參月，如易科罰金，│                  │
│    │以新臺幣壹仟元折算壹日。扣案如附表三、附表四編號1 至編號4 、附表五│                  │
│    │至附表六所示之物，均沒收。                                        │                  │
├──┼─────────────────────────────────┼─────────┤
│24  │劉安笙共同犯重利罪，處有期徒刑肆月，如易科罰金，以新臺幣壹仟元折算│如附表二編號24所示│
│    │壹日。扣案如附表三、附表四編號1 至編號4 、附表五至附表六所示之物，│犯罪事實部分（即起│
│    │均沒收。                                                          │訴書附表一編號23部│
│    │顏良智、吳宗翰、于采蘩、彭琴梅、邦錦傑共同犯重利罪，各處有期徒刑貳│分）              │
│    │月，如易科罰金，以新臺幣壹仟元折算壹日。扣案如附表三、附表四編號1 │                  │
│    │至編號4 、附表五至附表六所示之物，均沒收。                        │                  │
│    │蔡晏菖、蔣孟書共同犯重利罪，均累犯，各處有期徒刑參月，如易科罰金，│                  │
│    │以新臺幣壹仟元折算壹日。扣案如附表三、附表四編號1 至編號4 、附表五│                  │
│    │至附表六所示之物，均沒收。                                        │                  │
├──┼─────────────────────────────────┼─────────┤
│25  │劉安笙共同犯重利罪，處有期徒刑肆月，如易科罰金，以新臺幣壹仟元折算│如附表二編號25所示│
│    │壹日。扣案如附表三、附表四編號1 至編號4 、附表五至附表六所示之物，│犯罪事實部分（即起│
│    │均沒收。                                                          │訴書附表一編號28部│
│    │顏良智、吳宗翰、于采蘩、彭琴梅、邦錦傑共同犯重利罪，各處有期徒刑貳│分）              │
│    │月，如易科罰金，以新臺幣壹仟元折算壹日。扣案如附表三、附表四編號1 │                  │
│    │至編號4 、附表五至附表六所示之物，均沒收。                        │                  │
│    │蔡晏菖、蔣孟書共同犯重利罪，均累犯，各處有期徒刑參月，如易科罰金，│                  │
│    │以新臺幣壹仟元折算壹日。扣案如附表三、附表四編號1 至編號4 、附表五│                  │
│    │至附表六所示之物，均沒收。                                        │                  │
├──┼─────────────────────────────────┼─────────┤
│26  │劉安笙共同犯重利罪，處有期徒刑肆月，如易科罰金，以新臺幣壹仟元折算│如附表二編號26所示│
│    │壹日。扣案如附表三、附表四編號1 至編號4 、附表五至附表六所示之物，│犯罪事實部分（即起│
│    │均沒收。                                                          │訴書附表一編號20部│
│    │顏良智、吳宗翰、于采蘩、彭琴梅、邦錦傑共同犯重利罪，各處有期徒刑貳│分）              │
│    │月，如易科罰金，以新臺幣壹仟元折算壹日。扣案如附表三、附表四編號1 │                  │
│    │至編號4 、附表五至附表六所示之物，均沒收。                        │                  │
│    │蔡晏菖、蔣孟書共同犯重利罪，均累犯，各處有期徒刑參月，如易科罰金，│                  │
│    │以新臺幣壹仟元折算壹日。扣案如附表三、附表四編號1 至編號4 、附表五│                  │
│    │至附表六所示之物，均沒收。                                        │                  │
├──┼─────────────────────────────────┼─────────┤
│27  │劉安笙共同犯重利罪，處有期徒刑肆月，如易科罰金，以新臺幣壹仟元折算│如附表二編號27所示│
│    │壹日。扣案如附表三、附表四編號1 至編號4 、附表五至附表六所示之物，│犯罪事實部分（即起│
│    │均沒收。                                                          │訴書附表一編號21部│
│    │顏良智、吳宗翰、于采蘩、彭琴梅、邦錦傑共同犯重利罪，各處有期徒刑貳│分）              │
│    │月，如易科罰金，以新臺幣壹仟元折算壹日。扣案如附表三、附表四編號1 │                  │
│    │至編號4 、附表五至附表六所示之物，均沒收。                        │                  │
│    │蔡晏菖、蔣孟書共同犯重利罪，均累犯，各處有期徒刑參月，如易科罰金，│                  │
│    │以新臺幣壹仟元折算壹日。扣案如附表三、附表四編號1 至編號4 、附表五│                  │
│    │至附表六所示之物，均沒收。                                        │                  │
├──┼─────────────────────────────────┼─────────┤
│28  │劉安笙共同犯重利罪，處有期徒刑肆月，如易科罰金，以新臺幣壹仟元折算│如附表二編號28所示│
│    │壹日。扣案如附表三、附表四編號1 至編號4 、附表五至附表六所示之物，│犯罪事實部分（即起│
│    │均沒收。                                                          │訴書附表一編號20部│
│    │顏良智、吳宗翰、于采蘩、彭琴梅、邦錦傑共同犯重利罪，各處有期徒刑貳│分）              │
│    │月，如易科罰金，以新臺幣壹仟元折算壹日。扣案如附表三、附表四編號1 │                  │
│    │至編號4 、附表五至附表六所示之物，均沒收。                        │                  │
│    │蔡晏菖、蔣孟書共同犯重利罪，均累犯，各處有期徒刑參月，如易科罰金，│                  │
│    │以新臺幣壹仟元折算壹日。扣案如附表三、附表四編號1 至編號4 、附表五│                  │
│    │至附表六所示之物，均沒收。                                        │                  │
├──┼─────────────────────────────────┼─────────┤
│29  │劉安笙共同犯重利罪，處有期徒刑肆月，如易科罰金，以新臺幣壹仟元折算│如附表二編號29所示│
│    │壹日。扣案如附表三、附表四編號1 至編號4 、附表五至附表六所示之物，│犯罪事實部分（即起│
│    │均沒收。                                                          │訴書附表一編號26部│
│    │顏良智、吳宗翰、于采蘩、彭琴梅、邦錦傑共同犯重利罪，各處有期徒刑貳│分）              │
│    │月，如易科罰金，以新臺幣壹仟元折算壹日。扣案如附表三、附表四編號1 │                  │
│    │至編號4 、附表五至附表六所示之物，均沒收。                        │                  │
│    │蔡晏菖、蔣孟書共同犯重利罪，均累犯，各處有期徒刑參月，如易科罰金，│                  │
│    │以新臺幣壹仟元折算壹日。扣案如附表三、附表四編號1 至編號4 、附表五│                  │
│    │至附表六所示之物，均沒收。                                        │                  │
├──┼─────────────────────────────────┼─────────┤
│30  │劉安笙共同犯重利罪，處有期徒刑肆月，如易科罰金，以新臺幣壹仟元折算│如附表二編號30所示│
│    │壹日。扣案如附表三、附表四編號1 至編號4 、附表五至附表六所示之物，│犯罪事實部分（即起│
│    │均沒收。                                                          │訴書附表一編號20部│
│    │顏良智、吳宗翰、于采蘩、彭琴梅、邦錦傑共同犯重利罪，各處有期徒刑貳│分）              │
│    │月，如易科罰金，以新臺幣壹仟元折算壹日。扣案如附表三、附表四編號1 │                  │
│    │至編號4 、附表五至附表六所示之物，均沒收。                        │                  │
│    │蔡晏菖、蔣孟書共同犯重利罪，均累犯，各處有期徒刑參月，如易科罰金，│                  │
│    │以新臺幣壹仟元折算壹日。扣案如附表三、附表四編號1 至編號4 、附表五│                  │
│    │至附表六所示之物，均沒收。                                        │                  │
├──┼─────────────────────────────────┼─────────┤
│31  │劉安笙共同犯重利罪，處有期徒刑肆月，如易科罰金，以新臺幣壹仟元折算│如附表二編號31所示│
│    │壹日。扣案如附表三、附表四編號1 至編號4 、附表五至附表六所示之物，│犯罪事實部分（即起│
│    │均沒收。                                                          │訴書附表一編號1 部│
│    │顏良智、吳宗翰、于采蘩、彭琴梅、邦錦傑共同犯重利罪，各處有期徒刑貳│分）              │
│    │月，如易科罰金，以新臺幣壹仟元折算壹日。扣案如附表三、附表四編號1 │                  │
│    │至編號4 、附表五至附表六所示之物，均沒收。                        │                  │
│    │蔡晏菖、蔣孟書共同犯重利罪，均累犯，各處有期徒刑參月，如易科罰金，│                  │
│    │以新臺幣壹仟元折算壹日。扣案如附表三、附表四編號1 至編號4 、附表五│                  │
│    │至附表六所示之物，均沒收。                                        │                  │
├──┼─────────────────────────────────┼─────────┤
│32  │劉安笙共同犯重利罪，處有期徒刑肆月，如易科罰金，以新臺幣壹仟元折算│如附表二編號32所示│
│    │壹日。扣案如附表三、附表四編號1 至編號4 、附表五至附表六所示之物，│犯罪事實部分（即起│
│    │均沒收。                                                          │訴書附表一編號17部│
│    │顏良智、吳宗翰、于采蘩、彭琴梅、邦錦傑共同犯重利罪，各處有期徒刑貳│分）              │
│    │月，如易科罰金，以新臺幣壹仟元折算壹日。扣案如附表三、附表四編號1 │                  │
│    │至編號4 、附表五至附表六所示之物，均沒收。                        │                  │
│    │蔡晏菖、蔣孟書共同犯重利罪，均累犯，各處有期徒刑參月，如易科罰金，│                  │
│    │以新臺幣壹仟元折算壹日。扣案如附表三、附表四編號1 至編號4 、附表五│                  │
│    │至附表六所示之物，均沒收。                                        │                  │
├──┼─────────────────────────────────┼─────────┤
│33  │劉安笙共同犯重利罪，處有期徒刑肆月，如易科罰金，以新臺幣壹仟元折算│如附表二編號33所示│
│    │壹日。扣案如附表三、附表四編號1 至編號4 、附表五至附表六所示之物，│犯罪事實部分（即起│
│    │均沒收。                                                          │訴書附表一編號17部│
│    │顏良智、吳宗翰、于采蘩、彭琴梅、邦錦傑共同犯重利罪，各處有期徒刑貳│分）              │
│    │月，如易科罰金，以新臺幣壹仟元折算壹日。扣案如附表三、附表四編號1 │                  │
│    │至編號4 、附表五至附表六所示之物，均沒收。                        │                  │
│    │蔡晏菖、蔣孟書共同犯重利罪，均累犯，各處有期徒刑參月，如易科罰金，│                  │
│    │以新臺幣壹仟元折算壹日。扣案如附表三、附表四編號1 至編號4 、附表五│                  │
│    │至附表六所示之物，均沒收。                                        │                  │
├──┼─────────────────────────────────┼─────────┤
│34  │劉安笙共同犯重利罪，處有期徒刑肆月，如易科罰金，以新臺幣壹仟元折算│如附表二編號34所示│
│    │壹日。扣案如附表三、附表四編號1 至編號4 、附表四編號8 、附表五至附│犯罪事實部分（即起│
│    │表六所示之物，均沒收。                                            │訴書附表一編號8 部│
│    │顏良智、吳宗翰、于采蘩、彭琴梅、邦錦傑共同犯重利罪，各處有期徒刑貳│分）              │
│    │月，如易科罰金，以新臺幣壹仟元折算壹日。扣案如附表三、附表四編號1 │                  │
│    │至編號4 、附表四編號8 、附表五至附表六所示之物，均沒收。          │                  │
│    │蔡晏菖、蔣孟書共同犯重利罪，均累犯，各處有期徒刑參月，如易科罰金，│                  │
│    │以新臺幣壹仟元折算壹日。扣案如附表三、附表四編號1 至編號4 、附表四│                  │
│    │編號8 、附表五至附表六所示之物，均沒收。                          │                  │
├──┼─────────────────────────────────┼─────────┤
│35  │劉安笙共同犯重利罪，處有期徒刑肆月，如易科罰金，以新臺幣壹仟元折算│如附表二編號35所示│
│    │壹日。扣案如附表三、附表四編號1 至編號4 、附表五至附表六所示之物，│犯罪事實部分（即起│
│    │均沒收。                                                          │訴書附表一編號17部│
│    │顏良智、吳宗翰、于采蘩、彭琴梅、邦錦傑共同犯重利罪，各處有期徒刑貳│分）              │
│    │月，如易科罰金，以新臺幣壹仟元折算壹日。扣案如附表三、附表四編號1 │                  │
│    │至編號4 、附表五至附表六所示之物，均沒收。                        │                  │
│    │蔡晏菖、蔣孟書共同犯重利罪，均累犯，各處有期徒刑參月，如易科罰金，│                  │
│    │以新臺幣壹仟元折算壹日。扣案如附表三、附表四編號1 至編號4 、附表五│                  │
│    │至附表六所示之物，均沒收。                                        │                  │
├──┼─────────────────────────────────┼─────────┤
│36  │劉安笙共同犯重利罪，處有期徒刑肆月，如易科罰金，以新臺幣壹仟元折算│如附表二編號36所示│
│    │壹日。扣案如附表三、附表四編號1 至編號4 、附表四編號9 、附表五至附│犯罪事實部分（即起│
│    │表六所示之物，均沒收。                                            │訴書附表一編號4 部│
│    │顏良智、吳宗翰、于采蘩、彭琴梅、邦錦傑共同犯重利罪，各處有期徒刑貳│分）              │
│    │月，如易科罰金，以新臺幣壹仟元折算壹日。扣案如附表三、附表四編號1 │                  │
│    │至編號4 、附表四編號9 、附表五至附表六所示之物，均沒收。          │                  │
│    │蔡晏菖、蔣孟書共同犯重利罪，均累犯，各處有期徒刑參月，如易科罰金，│                  │
│    │以新臺幣壹仟元折算壹日。扣案如附表三、附表四編號1 至編號4 、附表四│                  │
│    │編號9 、附表五至附表六所示之物，均沒收。                          │                  │
├──┼─────────────────────────────────┼─────────┤
│37  │劉安笙共同犯重利罪，處有期徒刑肆月，如易科罰金，以新臺幣壹仟元折算│如附表二編號37所示│
│    │壹日。扣案如附表三、附表四編號1 至編號4 、附表四編號9 、附表五至附│犯罪事實部分（即起│
│    │表六所示之物，均沒收。                                            │訴書附表一編號4 部│
│    │顏良智、吳宗翰、于采蘩、彭琴梅、邦錦傑共同犯重利罪，各處有期徒刑貳│分）              │
│    │月，如易科罰金，以新臺幣壹仟元折算壹日。扣案如附表三、附表四編號1 │                  │
│    │至編號4 、附表四編號9 、附表五至附表六所示之物，均沒收。          │                  │
│    │蔡晏菖、蔣孟書共同犯重利罪，均累犯，各處有期徒刑參月，如易科罰金，│                  │
│    │以新臺幣壹仟元折算壹日。扣案如附表三、附表四編號1 至編號4 、附表四│                  │
│    │編號9 、附表五至附表六所示之物，均沒收。                          │                  │
├──┼─────────────────────────────────┼─────────┤
│38  │劉安笙共同犯重利罪，處有期徒刑肆月，如易科罰金，以新臺幣壹仟元折算│如附表二編號38所示│
│    │壹日。扣案如附表三、附表四編號1 至編號4 、附表四編號9 、附表五至附│犯罪事實部分（即起│
│    │表六所示之物，均沒收。                                            │訴書附表一編號4 部│
│    │顏良智、吳宗翰、于采蘩、彭琴梅、邦錦傑共同犯重利罪，各處有期徒刑貳│分）              │
│    │月，如易科罰金，以新臺幣壹仟元折算壹日。扣案如附表三、附表四編號1 │                  │
│    │至編號4 、附表四編號9 、附表五至附表六所示之物，均沒收。          │                  │
│    │蔡晏菖、蔣孟書共同犯重利罪，均累犯，各處有期徒刑參月，如易科罰金，│                  │
│    │以新臺幣壹仟元折算壹日。扣案如附表三、附表四編號1 至編號4 、附表四│                  │
│    │編號9 、附表五至附表六所示之物，均沒收。                          │                  │
├──┼─────────────────────────────────┼─────────┤
│39  │劉安笙共同犯重利罪，處有期徒刑肆月，如易科罰金，以新臺幣壹仟元折算│如附表二編號39所示│
│    │壹日。扣案如附表三、附表四編號1 至編號4 、附表四編號9 、附表五至附│犯罪事實部分（即起│
│    │表六所示之物，均沒收。                                            │訴書附表一編號4 部│
│    │顏良智、吳宗翰、于采蘩、彭琴梅、邦錦傑共同犯重利罪，各處有期徒刑貳│分）              │
│    │月，如易科罰金，以新臺幣壹仟元折算壹日。扣案如附表三、附表四編號1 │                  │
│    │至編號4 、附表四編號9 、附表五至附表六所示之物，均沒收。          │                  │
│    │蔡晏菖、蔣孟書共同犯重利罪，均累犯，各處有期徒刑參月，如易科罰金，│                  │
│    │以新臺幣壹仟元折算壹日。扣案如附表三、附表四編號1 至編號4 、附表四│                  │
│    │編號9 、附表五至附表六所示之物，均沒收。                          │                  │
├──┼─────────────────────────────────┼─────────┤
│40  │劉安笙共同犯重利罪，處有期徒刑肆月，如易科罰金，以新臺幣壹仟元折算│如附表二編號40所示│
│    │壹日。扣案如附表三、附表四編號1 至編號4 、附表五至附表六所示之物，│犯罪事實部分（即起│
│    │均沒收。                                                          │訴書附表一編號18部│
│    │顏良智、吳宗翰、于采蘩、彭琴梅、邦錦傑共同犯重利罪，各處有期徒刑貳│分）              │
│    │月，如易科罰金，以新臺幣壹仟元折算壹日。扣案如附表三、附表四編號1 │                  │
│    │至編號4 、附表五至附表六所示之物，均沒收。                        │                  │
│    │蔡晏菖、蔣孟書共同犯重利罪，均累犯，各處有期徒刑參月，如易科罰金，│                  │
│    │以新臺幣壹仟元折算壹日。扣案如附表三、附表四編號1 至編號4 、附表五│                  │
│    │至附表六所示之物，均沒收。                                        │                  │
├──┼─────────────────────────────────┼─────────┤
│41  │劉安笙共同犯重利罪，處有期徒刑肆月，如易科罰金，以新臺幣壹仟元折算│如附表二編號41所示│
│    │壹日。扣案如附表三、附表四編號1 至編號4 、附表五至附表六所示之物，│犯罪事實部分（即起│
│    │均沒收。                                                          │訴書附表一編號13部│
│    │顏良智、吳宗翰、于采蘩、彭琴梅、邦錦傑共同犯重利罪，各處有期徒刑貳│分）              │
│    │月，如易科罰金，以新臺幣壹仟元折算壹日。扣案如附表三、附表四編號1 │                  │
│    │至編號4 、附表五至附表六所示之物，均沒收。                        │                  │
│    │蔡晏菖、蔣孟書共同犯重利罪，均累犯，各處有期徒刑參月，如易科罰金，│                  │
│    │以新臺幣壹仟元折算壹日。扣案如附表三、附表四編號1 至編號4 、附表五│                  │
│    │至附表六所示之物，均沒收。                                        │                  │
├──┼─────────────────────────────────┼─────────┤
│42  │劉安笙共同犯重利罪，處有期徒刑肆月，如易科罰金，以新臺幣壹仟元折算│如附表二編號42所示│
│    │壹日。扣案如附表三、附表四編號1 至編號4 、附表四編號11、附表五至附│犯罪事實部分（即起│
│    │表六所示之物，均沒收。                                            │訴書附表一編號22部│
│    │顏良智、吳宗翰、于采蘩、彭琴梅、邦錦傑共同犯重利罪，各處有期徒刑貳│分）              │
│    │月，如易科罰金，以新臺幣壹仟元折算壹日。扣案如附表三、附表四編號1 │                  │
│    │至編號4 、附表四編號11 、附表五至附表六所示之物，均沒收。         │                  │
│    │蔡晏菖、蔣孟書共同犯重利罪，均累犯，各處有期徒刑參月，如易科罰金，│                  │
│    │以新臺幣壹仟元折算壹日。扣案如附表三、附表四編號1 至編號4 、附表四│                  │
│    │編號11、附表五至附表六所示之物，均沒收。                          │                  │
├──┼─────────────────────────────────┼─────────┤
│43  │劉安笙共同犯重利罪，處有期徒刑肆月，如易科罰金，以新臺幣壹仟元折算│如附表二編號43所示│
│    │壹日。扣案如附表三、附表四編號1 至編號4 、附表五至附表六所示之物，│犯罪事實部分（即起│
│    │均沒收。                                                          │訴書附表一編號18部│
│    │顏良智、吳宗翰、于采蘩、彭琴梅、邦錦傑共同犯重利罪，各處有期徒刑貳│分）              │
│    │月，如易科罰金，以新臺幣壹仟元折算壹日。扣案如附表三、附表四編號1 │                  │
│    │至編號4 、附表五至附表六所示之物，均沒收。                        │                  │
│    │蔡晏菖、蔣孟書共同犯重利罪，均累犯，各處有期徒刑參月，如易科罰金，│                  │
│    │以新臺幣壹仟元折算壹日。扣案如附表三、附表四編號1 至編號4 、附表五│                  │
│    │至附表六所示之物，均沒收。                                        │                  │
├──┼─────────────────────────────────┼─────────┤
│44  │劉安笙共同犯重利罪，處有期徒刑肆月，如易科罰金，以新臺幣壹仟元折算│如附表二編號44所示│
│    │壹日。扣案如附表三、附表四編號1 至編號4 、附表五至附表六所示之物，│犯罪事實部分（即起│
│    │均沒收。                                                          │訴書附表一編號5 部│
│    │顏良智、吳宗翰、于采蘩、彭琴梅、邦錦傑共同犯重利罪，各處有期徒刑貳│分）              │
│    │月，如易科罰金，以新臺幣壹仟元折算壹日。扣案如附表三、附表四編號1 │                  │
│    │至編號4 、附表五至附表六所示之物，均沒收。                        │                  │
│    │蔡晏菖、蔣孟書共同犯重利罪，均累犯，各處有期徒刑參月，如易科罰金，│                  │
│    │以新臺幣壹仟元折算壹日。扣案如附表三、附表四編號1 至編號4 、附表五│                  │
│    │至附表六所示之物，均沒收。                                        │                  │
├──┼─────────────────────────────────┼─────────┤
│45  │劉安笙共同犯重利罪，處有期徒刑肆月，如易科罰金，以新臺幣壹仟元折算│如附表二編號45所示│
│    │壹日。扣案如附表三、附表四編號1 至編號4 、附表五至附表六所示之物，│犯罪事實部分（即起│
│    │均沒收。                                                          │訴書附表一編號3 部│
│    │顏良智、吳宗翰、于采蘩、彭琴梅、邦錦傑共同犯重利罪，各處有期徒刑貳│分）              │
│    │月，如易科罰金，以新臺幣壹仟元折算壹日。扣案如附表三、附表四編號1 │                  │
│    │至編號4 、附表五至附表六所示之物，均沒收。                        │                  │
│    │蔡晏菖、蔣孟書共同犯重利罪，均累犯，各處有期徒刑參月，如易科罰金，│                  │
│    │以新臺幣壹仟元折算壹日。扣案如附表三、附表四編號1 至編號4 、附表五│                  │
│    │至附表六所示之物，均沒收。                                        │                  │
├──┼─────────────────────────────────┼─────────┤
│46  │劉安笙共同犯重利罪，處有期徒刑肆月，如易科罰金，以新臺幣壹仟元折算│如附表二編號46所示│
│    │壹日。扣案如附表三、附表四編號1 至編號4 、附表五至附表六所示之物，│犯罪事實部分（即起│
│    │均沒收。                                                          │訴書附表一編號3 部│
│    │顏良智、吳宗翰、于采蘩、彭琴梅、邦錦傑共同犯重利罪，各處有期徒刑貳│分）              │
│    │月，如易科罰金，以新臺幣壹仟元折算壹日。扣案如附表三、附表四編號1 │                  │
│    │至編號4 、附表五至附表六所示之物，均沒收。                        │                  │
│    │蔡晏菖、蔣孟書共同犯重利罪，均累犯，各處有期徒刑參月，如易科罰金，│                  │
│    │以新臺幣壹仟元折算壹日。扣案如附表三、附表四編號1 至編號4 、附表五│                  │
│    │至附表六所示之物，均沒收。                                        │                  │
├──┼─────────────────────────────────┼─────────┤
│47  │劉安笙共同犯重利罪，處有期徒刑肆月，如易科罰金，以新臺幣壹仟元折算│如附表二編號47所示│
│    │壹日。扣案如附表三、附表四編號1 至編號4 、附表五至附表六所示之物，│犯罪事實部分（即起│
│    │均沒收。                                                          │訴書附表一編號3 部│
│    │顏良智、吳宗翰、于采蘩、彭琴梅、邦錦傑共同犯重利罪，各處有期徒刑貳│分）              │
│    │月，如易科罰金，以新臺幣壹仟元折算壹日。扣案如附表三、附表四編號1 │                  │
│    │至編號4 、附表五至附表六所示之物，均沒收。                        │                  │
│    │蔡晏菖、蔣孟書共同犯重利罪，均累犯，各處有期徒刑參月，如易科罰金，│                  │
│    │以新臺幣壹仟元折算壹日。扣案如附表三、附表四編號1 至編號4 、附表五│                  │
│    │至附表六所示之物，均沒收。                                        │                  │
├──┼─────────────────────────────────┼─────────┤
│48  │劉安笙共同犯重利罪，處有期徒刑肆月，如易科罰金，以新臺幣壹仟元折算│如附表二編號48所示│
│    │壹日。扣案如附表三、附表四編號1 至編號4 、附表四編號15、附表五至附│犯罪事實部分（即起│
│    │表六所示之物，均沒收。                                            │訴書附表一編號12部│
│    │顏良智、吳宗翰、于采蘩、彭琴梅、邦錦傑共同犯重利罪，各處有期徒刑貳│分）              │
│    │月，如易科罰金，以新臺幣壹仟元折算壹日。扣案如附表三、附表四編號1 │                  │
│    │至編號4 、附表四編號15 、附表五至附表六所示之物，均沒收。         │                  │
│    │蔡晏菖、蔣孟書共同犯重利罪，均累犯，各處有期徒刑參月，如易科罰金，│                  │
│    │以新臺幣壹仟元折算壹日。扣案如附表三、附表四編號1 至編號4 、附表四│                  │
│    │編號15、附表五至附表六所示之物，均沒收。                          │                  │
├──┼─────────────────────────────────┼─────────┤
│49  │劉安笙共同犯重利罪，處有期徒刑肆月，如易科罰金，以新臺幣壹仟元折算│如附表二編號49所示│
│    │壹日。扣案如附表三、附表四編號1 至編號6 、附表五至附表六所示之物，│犯罪事實部分（即起│
│    │均沒收。                                                          │訴書附表一編號16部│
│    │顏良智、吳宗翰、于采蘩、彭琴梅、邦錦傑共同犯重利罪，各處有期徒刑貳│分）              │
│    │月，如易科罰金，以新臺幣壹仟元折算壹日。扣案如附表三、附表四編號1 │                  │
│    │至編號6 、附表五至附表六所示之物，均沒收。                        │                  │
│    │蔡晏菖、蔣孟書共同犯重利罪，均累犯，各處有期徒刑參月，如易科罰金，│                  │
│    │以新臺幣壹仟元折算壹日。扣案如附表三、附表四編號1 至編號6 、附表五│                  │
│    │至附表六所示之物，均沒收。                                        │                  │
├──┼─────────────────────────────────┼─────────┤
│50  │劉安笙共同犯重利罪，處有期徒刑肆月，如易科罰金，以新臺幣壹仟元折算│如附表二編號50所示│
│    │壹日。扣案如附表三、附表四編號1 至編號4 、附表四編號11、附表五至附│犯罪事實部分（即起│
│    │表六所示之物，均沒收。                                            │訴書附表一編號22部│
│    │顏良智、吳宗翰、于采蘩、彭琴梅、邦錦傑共同犯重利罪，各處有期徒刑貳│分）              │
│    │月，如易科罰金，以新臺幣壹仟元折算壹日。扣案如附表三、附表四編號1 │                  │
│    │至編號4 、附表四編號11 、附表五至附表六所示之物，均沒收。         │                  │
│    │蔡晏菖、蔣孟書共同犯重利罪，均累犯，各處有期徒刑參月，如易科罰金，│                  │
│    │以新臺幣壹仟元折算壹日。扣案如附表三、附表四編號1 至編號4 、附表四│                  │
│    │編號11、附表五至附表六所示之物，均沒收。                          │                  │
├──┼─────────────────────────────────┼─────────┤
│51  │劉安笙共同犯重利罪，處有期徒刑肆月，如易科罰金，以新臺幣壹仟元折算│如附表二編號51所示│
│    │壹日。扣案如附表三、附表四編號1 至編號4 、附表四編號12、附表五至附│犯罪事實部分（即起│
│    │表六所示之物，均沒收。                                            │訴書附表一編號7 部│
│    │顏良智、吳宗翰、于采蘩、彭琴梅、邦錦傑共同犯重利罪，各處有期徒刑貳│分）              │
│    │月，如易科罰金，以新臺幣壹仟元折算壹日。扣案如附表三、附表四編號1 │                  │
│    │至編號4 、附表四編號12 、附表五至附表六所示之物，均沒收。         │                  │
│    │蔡晏菖、蔣孟書共同犯重利罪，均累犯，各處有期徒刑參月，如易科罰金，│                  │
│    │以新臺幣壹仟元折算壹日。扣案如附表三、附表四編號1 至編號4 、附表四│                  │
│    │編號12、附表五至附表六所示之物，均沒收。                          │                  │
├──┼─────────────────────────────────┼─────────┤
│52  │劉安笙共同犯重利罪，處有期徒刑肆月，如易科罰金，以新臺幣壹仟元折算│如附表二編號52所示│
│    │壹日。扣案如附表三、附表四編號1 至編號4 、附表四編號13、附表五至附│犯罪事實部分（即起│
│    │表六所示之物，均沒收。                                            │訴書附表一編號2 部│
│    │顏良智、吳宗翰、于采蘩、彭琴梅、邦錦傑共同犯重利罪，各處有期徒刑貳│分）              │
│    │月，如易科罰金，以新臺幣壹仟元折算壹日。扣案如附表三、附表四編號1 │                  │
│    │至編號4 、附表四編號13 、附表五至附表六所示之物，均沒收。         │                  │
│    │蔡晏菖、蔣孟書共同犯重利罪，均累犯，各處有期徒刑參月，如易科罰金，│                  │
│    │以新臺幣壹仟元折算壹日。扣案如附表三、附表四編號1 至編號4 、附表四│                  │
│    │編號13、附表五至附表六所示之物，均沒收。                          │                  │
├──┼─────────────────────────────────┼─────────┤
│53  │劉安笙共同犯重利罪，處有期徒刑肆月，如易科罰金，以新臺幣壹仟元折算│如附表二編號53所示│
│    │壹日。扣案如附表三、附表四編號1 至編號4 、附表四編號14、附表五至附│犯罪事實部分（即起│
│    │表六所示之物，均沒收。                                            │訴書附表一編號10部│
│    │顏良智、吳宗翰、于采蘩、彭琴梅、邦錦傑共同犯重利罪，各處有期徒刑貳│分）              │
│    │月，如易科罰金，以新臺幣壹仟元折算壹日。扣案如附表三、附表四編號1 │                  │
│    │至編號4 、附表四編號14 、附表五至附表六所示之物，均沒收。         │                  │
│    │蔡晏菖、蔣孟書共同犯重利罪，均累犯，各處有期徒刑參月，如易科罰金，│                  │
│    │以新臺幣壹仟元折算壹日。扣案如附表三、附表四編號1 至編號4 、附表四│                  │
│    │編號14、附表五至附表六所示之物，均沒收。                          │                  │
├──┼─────────────────────────────────┼─────────┤
│54  │劉安笙共同犯重利罪，處有期徒刑肆月，如易科罰金，以新臺幣壹仟元折算│如附表二編號54所示│
│    │壹日。扣案如附表三、附表四編號1 至編號4 、附表五至附表六所示之物，│犯罪事實部分（即起│
│    │均沒收。                                                          │訴書附表一編號15部│
│    │顏良智、吳宗翰、于采蘩、彭琴梅、邦錦傑共同犯重利罪，各處有期徒刑貳│分）              │
│    │月，如易科罰金，以新臺幣壹仟元折算壹日。扣案如附表三、附表四編號1 │                  │
│    │至編號4 、附表五至附表六所示之物，均沒收。                        │                  │
│    │蔡晏菖、蔣孟書共同犯重利罪，均累犯，各處有期徒刑參月，如易科罰金，│                  │
│    │以新臺幣壹仟元折算壹日。扣案如附表三、附表四編號1 至編號4 、附表五│                  │
│    │至附表六所示之物，均沒收。                                        │                  │
├──┼─────────────────────────────────┼─────────┤
│55  │劉安笙共同犯重利罪，處有期徒刑肆月，如易科罰金，以新臺幣壹仟元折算│如附表二編號55所示│
│    │壹日。扣案如附表三、附表四編號1 至編號4 、附表四編號7 、附表五至附│犯罪事實部分（即起│
│    │表六所示之物，均沒收。                                            │訴書附表一編號9 部│
│    │顏良智、吳宗翰、于采蘩、彭琴梅、邦錦傑共同犯重利罪，各處有期徒刑貳│分）              │
│    │月，如易科罰金，以新臺幣壹仟元折算壹日。扣案如附表三、附表四編號1 │                  │
│    │至編號4 、附表四編號7 、附表五至附表六所示之物，均沒收。          │                  │
│    │蔡晏菖、蔣孟書共同犯重利罪，均累犯，各處有期徒刑參月，如易科罰金，│                  │
│    │以新臺幣壹仟元折算壹日。扣案如附表三、附表四編號1 至編號4 、附表四│                  │
│    │編號7 、附表五至附表六所示之物，均沒收。                          │                  │
├──┼─────────────────────────────────┼─────────┤
│56  │劉安笙共同犯重利罪，處有期徒刑肆月，如易科罰金，以新臺幣壹仟元折算│如附表二編號56所示│
│    │壹日。扣案如附表三、附表四編號1 至編號4 、附表四編號7 、附表五至附│犯罪事實部分（即起│
│    │表六所示之物，均沒收。                                            │訴書附表一編號9 部│
│    │顏良智、吳宗翰、于采蘩、彭琴梅、邦錦傑共同犯重利罪，各處有期徒刑貳│分）              │
│    │月，如易科罰金，以新臺幣壹仟元折算壹日。扣案如附表三、附表四編號1 │                  │
│    │至編號4 、附表四編號7 、附表五至附表六所示之物，均沒收。          │                  │
│    │蔡晏菖、蔣孟書共同犯重利罪，均累犯，各處有期徒刑參月，如易科罰金，│                  │
│    │以新臺幣壹仟元折算壹日。扣案如附表三、附表四編號1 至編號4 、附表四│                  │
│    │編號7 、附表五至附表六所示之物，均沒收。                          │                  │
├──┼─────────────────────────────────┼─────────┤
│57  │劉安笙共同犯重利罪，處有期徒刑肆月，如易科罰金，以新臺幣壹仟元折算│如附表二編號57所示│
│    │壹日。扣案如附表三、附表四編號1 至編號6 、附表五至附表六所示之物，│犯罪事實部分（即起│
│    │均沒收。                                                          │訴書附表一編號16部│
│    │顏良智、吳宗翰、于采蘩、彭琴梅、邦錦傑共同犯重利罪，各處有期徒刑貳│分）              │
│    │月，如易科罰金，以新臺幣壹仟元折算壹日。扣案如附表三、附表四編號1 │                  │
│    │至編號6 、附表五至附表六所示之物，均沒收。                        │                  │
│    │蔡晏菖、蔣孟書共同犯重利罪，均累犯，各處有期徒刑參月，如易科罰金，│                  │
│    │以新臺幣壹仟元折算壹日。扣案如附表三、附表四編號1 至編號6 、附表五│                  │
│    │至附表六所示之物，均沒收。                                        │                  │
├──┼─────────────────────────────────┼─────────┤
│58  │劉安笙共同犯重利罪，處有期徒刑肆月，如易科罰金，以新臺幣壹仟元折算│如附表二編號58所示│
│    │壹日。扣案如附表三、附表四編號1 至編號4 、附表五至附表六所示之物，│犯罪事實部分（即起│
│    │均沒收。                                                          │訴書附表一編號14部│
│    │顏良智、吳宗翰、于采蘩、彭琴梅、邦錦傑共同犯重利罪，各處有期徒刑貳│分）              │
│    │月，如易科罰金，以新臺幣壹仟元折算壹日。扣案如附表三、附表四編號1 │                  │
│    │至編號4 、附表五至附表六所示之物，均沒收。                        │                  │
│    │蔡晏菖、蔣孟書共同犯重利罪，均累犯，各處有期徒刑參月，如易科罰金，│                  │
│    │以新臺幣壹仟元折算壹日。扣案如附表三、附表四編號1 至編號4 、附表五│                  │
│    │至附表六所示之物，均沒收。                                        │                  │
├──┼─────────────────────────────────┼─────────┤
│59  │劉安笙共同犯重利罪，處有期徒刑肆月，如易科罰金，以新臺幣壹仟元折算│如附表二編號59所示│
│    │壹日。扣案如附表三、附表四編號1 至編號4 、附表四編號10、附表五至附│犯罪事實部分（即起│
│    │表六所示之物，均沒收。                                            │訴書附表一編號6 部│
│    │顏良智、吳宗翰、于采蘩、彭琴梅、邦錦傑共同犯重利罪，各處有期徒刑貳│分）              │
│    │月，如易科罰金，以新臺幣壹仟元折算壹日。扣案如附表三、附表四編號1 │                  │
│    │至編號4、附表四編號10 、附表五至附表六所示之物，均沒收。          │                  │
│    │蔡晏菖、蔣孟書共同犯重利罪，均累犯，各處有期徒刑參月，如易科罰金，│                  │
│    │以新臺幣壹仟元折算壹日。扣案如附表三、附表四編號1 至編號4 、附表四│                  │
│    │編號10、附表五至附表六所示之物，均沒收。                          │                  │
└──┴─────────────────────────────────┴─────────┘
附表二：
┌──┬───┬─────┬─────────┬───────┬────┬──────────┐
│編號│借款人│時間      │  金額（新臺幣）  │   利   息    │週年利率│備               註 │
├──┼───┼─────┼─────────┼───────┼────┼──────────┤
│ 1  │吳水龍│96年底起至│不詳              │不詳          │不詳    │起訴書附表一編號19│
│    │      │99年9 月初│                  │              │        │吳水龍共借貸4 次，│
│    │      │止        │                  │              │        │  此為第1 次。      │
├──┼───┼─────┼─────────┼───────┼────┼──────────┤
│ 2  │吳水龍│96年底起至│不詳              │不詳          │不詳    │起訴書附表一編號19│
│    │      │99年9 月初│                  │              │        │吳水龍共借貸4 次，│
│    │      │止        │                  │              │        │  此為第2 次。      │
├──┼───┼─────┼─────────┼───────┼────┼──────────┤
│ 3  │吳水龍│96年底起至│不詳              │不詳          │不詳    │起訴書附表一編號19│
│    │      │99年9 月初│                  │              │        │吳水龍共借貸4 次，│
│    │      │止        │                  │              │        │  此為第3 次。      │
├──┼───┼─────┼─────────┼───────┼────┼──────────┤
│ 4  │吳水龍│99年9 月初│80,000元（預扣利息│每10日為1 期，│521.42% │起訴書附表一編號19│
│    │      │某日      │10,000 元）       │每期利息10,000│        │吳水龍共借貸4 次，│
│    │      │          │                  │元            │        │  此為第4 次。      │
├──┼───┼─────┼─────────┼───────┼────┼──────────┤
│ 5  │黃文料│98年6 月底│200,000 元（預扣利│每10日為1 期，│912.5%  │起訴書附表一編號25│
│    │      │某日      │息40,000元）      │每期利息40,000│        │黃文料共借貸5 次，│
│    │      │          │                  │元            │        │  此為第1 次。      │
├──┼───┼─────┼─────────┼───────┼────┼──────────┤
│ 6  │黃文料│98年6 月底│200,000 元（預扣利│每10日為1 期，│912.5%  │起訴書附表一編號25│
│    │      │某日      │息40,000元）      │每期利息40,000│        │黃文料共借貸5 次，│
│    │      │          │                  │元            │        │  此為第2 次。      │
├──┼───┼─────┼─────────┼───────┼────┼──────────┤
│ 7  │黃文料│98年6 月底│200,000 元（預扣利│每10日為1 期，│912.5%  │起訴書附表一編號25│
│    │      │某日      │息40,000元）      │每期利息40,000│        │黃文料共借貸5 次，│
│    │      │          │                  │元            │        │  此為第3 次。      │
├──┼───┼─────┼─────────┼───────┼────┼──────────┤
│ 8  │黃文料│98年6 、7 │200,000元         │每10日為1 期，│1095%   │起訴書附表一編號25│
│    │      │月間某日  │                  │每期利息60,000│        │黃文料共借貸5 次，│
│    │      │          │                  │元            │        │  此為第4 次。      │
├──┼───┼─────┼─────────┼───────┼────┼──────────┤
│ 9  │黃文料│98年6 、7 │200,000元         │每10日為1 期，│1095%   │起訴書附表一編號25│
│    │      │月間某日  │                  │每期利息60,000│        │黃文料共借貸5 次，│
│    │      │          │                  │元            │        │  此為第5 次。      │
├──┼───┼─────┼─────────┼───────┼────┼──────────┤
│10  │李俊德│98年7 月初│200,000 元（預扣利│每10至15 日為1│644.11% │起訴書附表一編號26│
│    │      │某日      │息30,000元）      │期，每10萬元，│至429.41│李俊德共借貸9 次，│
│    │      │          │                  │每期利息15,000│%       │  此為第1 次。      │
│    │      │          │                  │元            │        │                    │
├──┼───┼─────┼─────────┼───────┼────┼──────────┤
│11  │李俊德│98年7月中 │200,000 元（預扣利│每10至15 日為1│644.11% │起訴書附表一編號26│
│    │      │旬某日    │息30,000元）      │期，每10萬元，│至429.41│李俊德共借貸9 次，│
│    │      │          │                  │每期利息15,000│%       │  此為第2 次。      │
│    │      │          │                  │元            │        │                    │
├──┼───┼─────┼─────────┼───────┼────┼──────────┤
│12  │張月英│98年7 月底│200,000 元（預扣利│每10日為1 期，│497.72% │起訴書附表一編號21│
│    │      │某日      │息24,000元）      │每10萬元，每期│        │張月英共借貸4 次，│
│    │      │          │                  │利息12,000元  │        │  此為第1 次。      │
├──┼───┼─────┼─────────┼───────┼────┼──────────┤
│13  │張月英│98年8 月初│100,000 元（預扣利│每10日為1 期，│497.72% │起訴書附表一編號21│
│    │      │某日      │息12,000元）      │每10萬元，每期│        │張月英共借貸4 次，│
│    │      │          │                  │利息12,000元  │        │  此為第2 次。      │
├──┼───┼─────┼─────────┼───────┼────┼──────────┤
│14  │李俊德│98年8 月初│200,000 元（預扣利│每10至15 日為1│644.11% │起訴書附表一編號26│
│    │      │某日      │息30,000元）      │期，每10萬元，│至429.41│李俊德共借貸9 次，│
│    │      │          │                  │每期利息15,000│%       │  此為第3 次。      │
│    │      │          │                  │元            │        │                    │
├──┼───┼─────┼─────────┼───────┼────┼──────────┤
│15  │陳金鈴│98年8 月初│100,000 元（預扣利│每15日為1 期，│429.41% │起訴書附表一編號11  │
│    │      │某日      │息15,000）        │每期利息15,000│        │                    │
│    │      │          │                  │元            │        │                    │
├──┼───┼─────┼─────────┼───────┼────┼──────────┤
│16  │李許達│98年8 月中│50,000元          │每5 日為1 期，│730%    │起訴書附表一編號27  │
│    │      │旬某日    │                  │每期利息5,000 │        │                    │
│    │      │          │                  │元            │        │                    │
├──┼───┼─────┼─────────┼───────┼────┼──────────┤
│17  │張月英│98年8 月21│100,000 元（預扣利│每10日為1 期，│497.72% │起訴書附表一編號21│
│    │      │日        │息12,000元）      │每10萬元，每期│        │張月英共借貸4 次，│
│    │      │          │                  │利息12,000元  │        │  此為第3 次。      │
├──┼───┼─────┼─────────┼───────┼────┼──────────┤
│18  │李俊德│98年8 月底│200,000 元（預扣利│每10至15 日為1│644.11% │起訴書附表一編號26│
│    │      │某日      │息30,000元）      │期，每10萬元，│至429.41│李俊德共借貸9 次，│
│    │      │          │                  │每期利息15,000│%       │  此為第4 次。      │
│    │      │          │                  │元            │        │                    │
├──┼───┼─────┼─────────┼───────┼────┼──────────┤
│19  │陳金龍│98年9 月初│300,000 元（預扣利│每10日為1 期，│644.11% │起訴書附表一編號24  │
│    │      │某日      │息45,000元）      │每10萬元，每期│        │                    │
│    │      │          │                  │利息15,000元  │        │                    │
├──┼───┼─────┼─────────┼───────┼────┼──────────┤
│20  │李俊德│98年9 初某│200,000 元（預扣利│每10至15 日為1│644.11% │起訴書附表一編號26│
│    │      │日        │息30,000元）      │期，每10萬元，│至429.41│李俊德共借貸9 次，│
│    │      │          │                  │每期利息15,000│%       │  此為第5 次。      │
│    │      │          │                  │元            │        │                    │
├──┼───┼─────┼─────────┼───────┼────┼──────────┤
│21  │李俊德│98年9 月中│200,000 元（預扣利│每10至15 日為1│644.11% │起訴書附表一編號26│
│    │      │旬某日    │息30,000元）      │期，每10萬元，│至429.41│李俊德共借貸9 次，│
│    │      │          │                  │每期利息15,000│%       │  此為第6 次。      │
│    │      │          │                  │元            │        │                    │
├──┼───┼─────┼─────────┼───────┼────┼──────────┤
│22  │李俊德│98年9 月底│200,000 元（預扣利│每10至15 日為1│644.11% │起訴書附表一編號26│
│    │      │某日      │息30,000元）      │期，每10萬元，│至429.41│李俊德共借貸9 次，│
│    │      │          │                  │每期利息15,000│%       │  此為第7 次。      │
│    │      │          │                  │元            │        │                    │
├──┼───┼─────┼─────────┼───────┼────┼──────────┤
│23  │李俊德│98年10月初│200,000 元（預扣利│每10至15 日為1│644.11% │起訴書附表一編號26│
│    │      │某日      │息30,000元）      │期，每10萬元，│至429.41│李俊德共借貸9 次，│
│    │      │          │                  │每期利息15,000│%       │  此為第8 次。      │
│    │      │          │                  │元            │        │                    │
├──┼───┼─────┼─────────┼───────┼────┼──────────┤
│24  │胡意庭│98年10月初│100,000 元（預扣利│每10日為1 期，│644.11% │起訴書附表一編號23  │
│    │      │某日      │息15,000）        │每期利息15,000│        │                    │
│    │      │          │                  │元            │        │                    │
├──┼───┼─────┼─────────┼───────┼────┼──────────┤
│25  │陳曉皊│98年間10月│400,000 元（預扣利│每10日為1 期，│405.55% │起訴書附表一編號28  │
│    │      │初某日    │息40,000）        │每期利息40,000│        │                    │
│    │      │          │                  │元            │        │                    │
├──┼───┼─────┼─────────┼───────┼────┼──────────┤
│26  │沈澤清│98年10月6 │100,000 元（預扣利│每10日為1 期，│747.59% │起訴書附表一編號20│
│    │、陳欣│日        │息17,000元）      │每期利息17,000│        │陳欣樺共借貸3 次，│
│    │樺    │          │                  │元            │        │  此為第1 次。      │
├──┼───┼─────┼─────────┼───────┼────┼──────────┤
│27  │張月英│98年10月15│100,000 元（預扣利│每10日為1 期，│497.72% │起訴書附表一編號21│
│    │      │日        │息12,000元）      │每10萬元，每期│        │張月英共借貸4 次，│
│    │      │          │                  │利息12,000元  │        │  此為第4 次。      │
├──┼───┼─────┼─────────┼───────┼────┼──────────┤
│28  │沈澤清│98年10月21│100,000 元（預扣利│每10日為1 期，│747.59% │起訴書附表一編號20│
│    │、陳欣│日        │息17,000元）      │每期利息17,000│        │陳欣樺共借貸3 次，│
│    │樺    │          │                  │元            │        │  此為第2 次。      │
├──┼───┼─────┼─────────┼───────┼────┼──────────┤
│29  │李俊德│98年10月底│200,000 元（預扣利│每10至15 日為1│644.11% │起訴書附表一編號26│
│    │      │某日      │息30,000元）      │期，每10萬元，│至429.41│李俊德共借貸9 次，│
│    │      │          │                  │每期利息15,000│%       │  此為第9 次。      │
│    │      │          │                  │元            │        │                    │
├──┼───┼─────┼─────────┼───────┼────┼──────────┤
│30  │沈澤清│98年11月間│100,000 元（預扣利│每10日為1 期，│747.59% │起訴書附表一編號20│
│    │、陳欣│某日      │息17,000元）      │每期利息17,000│        │陳欣樺共借貸3 次，│
│    │樺    │          │                  │元            │        │  此為第3 次。      │
├──┼───┼─────┼─────────┼───────┼────┼──────────┤
│31  │邵一涵│99年4 月間│50,000元（預扣利息│每10日為1 期，│912.5%  │起訴書附表一編號1。 │
│    │      │某日      │10,000 元）       │每期利息10,000│        │                    │
│    │      │          │                  │元            │        │                    │
├──┼───┼─────┼─────────┼───────┼────┼──────────┤
│32  │甘台華│99年5 月間│30,000元（預扣利息│每10天為1 期，│912.5%  │起訴書附表一編號17│
│    │      │某日      │6,000）           │每期利息為6,00│        │甘台華共借貸3 次，│
│    │      │          │                  │0 元          │        │  此為第1 次。      │
├──┼───┼─────┼─────────┼───────┼────┼──────────┤
│33  │甘台華│99年6 月間│20,000元（預扣利息│每10天為1 期，│912.5%  │起訴書附表一編號17│
│    │      │某日      │4,000）           │每期利息為4,00│        │甘台華共借貸3 次，│
│    │      │          │                  │0 元          │        │  此為第2 次。      │
├──┼───┼─────┼─────────┼───────┼────┼──────────┤
│34  │戴明喜│99年6 月12│200,000 元        │每15日為1 期，│243.33% │起訴書附表一編號8   │
│    │      │日起至100 │                  │每期利息20,000│        │                    │
│    │      │年1 月間某│                  │元            │        │                    │
│    │      │日        │                  │              │        │                    │
├──┼───┼─────┼─────────┼───────┼────┼──────────┤
│35  │甘台華│99年8 月初│20,000元（預扣利息│每10天為1 期，│912.5%  │起訴書附表一編號17│
│    │      │某日      │4,000）           │每期利息為4,00│        │甘台華共借貸3 次，│
│    │      │          │                  │0 元          │        │  此為第3 次。      │
├──┼───┼─────┼─────────┼───────┼────┼──────────┤
│36  │蔡福文│99年8 月間│200,000 元（預扣利│每15日為1 期，│347.61% │起訴書附表一編號4 │
│    │      │某日起    │息25,000）        │每期利息25,000│        │蔡福文共借款4 次，│
│    │      │          │                  │元            │        │  此次為第1 次。    │
├──┼───┼─────┼─────────┼───────┼────┼──────────┤
│37  │蔡福文│99年8 月間│200,000 元（預扣利│每15日為1 期，│347.61% │起訴書附表一編號4 │
│    │      │某日起    │息25,000）        │每期利息25,000│        │蔡福文共借款4 次，│
│    │      │          │                  │元            │        │  此次為第2 次。    │
├──┼───┼─────┼─────────┼───────┼────┼──────────┤
│38  │蔡福文│99年8 月間│200,000 元（預扣利│每15日為1 期，│347.61% │起訴書附表一編號4 │
│    │      │某日起    │息25,000）        │每期利息25,000│        │蔡福文共借款4 次，│
│    │      │          │                  │元            │        │  此次為第3 次。    │
├──┼───┼─────┼─────────┼───────┼────┼──────────┤
│39  │蔡福文│99年8 月間│200,000 元（預扣利│每15日為1 期，│347.61% │起訴書附表一編號4 │
│    │      │某日起    │息25,000）        │每期利息25,000│        │蔡福文共借款4 次，│
│    │      │          │                  │元            │        │  此次為第4 次。    │
├──┼───┼─────┼─────────┼───────┼────┼──────────┤
│40  │廖定國│99年8 月間│200,000 元（預扣利│每15日為1期， │516.16% │起訴書附表一編號18│
│    │      │某日      │息35,000元）      │每期利息35,000│        │廖定國共借貸2 次，│
│    │      │          │                  │元            │        │  此為第1 次。      │
├──┼───┼─────┼─────────┼───────┼────┼──────────┤
│41  │張綿真│99年8 月底│300,000 元（預扣利│每20天為1 期，│202.77% │起訴書附表一編號13  │
│    │      │某日      │息30,000）        │每期利息為30,0│        │                    │
│    │      │          │                  │00元          │        │                    │
├──┼───┼─────┼─────────┼───────┼────┼──────────┤
│42  │里海咪│99年9 月13│150,000 元（預扣利│每12日為1 期，│337.96% │起訴書附表一編號22│
│    │      │日        │息15,000元）      │每期利息15,000│        │里海咪共借貸2 次，│
│    │      │          │                  │元            │        │  此為第1 次。      │
├──┼───┼─────┼─────────┼───────┼────┼──────────┤
│43  │廖定國│99年9 月21│250,000 元（預扣利│每15日為1期， │534.14% │起訴書附表一編號18│
│    │      │日        │息45,000元）      │每期利息45,000│        │廖定國共借貸2 次，│
│    │      │          │                  │元            │        │  此為第2 次。      │
├──┼───┼─────┼─────────┼───────┼────┼──────────┤
│44  │翁國清│99年9 月底│72,000元（預扣利息│每14日為1 期，│521.42% │起訴書附表一編號5   │
│    │      │          │12,000）          │每期利息12,000│        │                    │
│    │      │          │                  │元            │        │                    │
├──┼───┼─────┼─────────┼───────┼────┼──────────┤
│45  │鄭陳淑│99年9 月間│200,000 元（預扣利│每10日為1期， │360.98% │起訴書附表一編號3 │
│    │嫣    │某日起至同│息18,000 元）     │每期利息18,000│        │  ，                │
│    │      │年10月間某│                  │元            │        │鄭陳淑嫣共借款3 次│
│    │      │日        │                  │              │        │  ，此次為第1 次。  │
├──┼───┼─────┼─────────┼───────┼────┼──────────┤
│46  │鄭陳淑│99年9 月間│200,000 元（預扣利│每10日為1期， │360.98% │起訴書附表一編號3 │
│    │嫣    │某日起至同│息18,000 元）     │每期利息18,000│        │鄭陳淑嫣共借款3 次│
│    │      │年10月間某│                  │元            │        │  ，此次為第2 次。  │
│    │      │日        │                  │              │        │                    │
├──┼───┼─────┼─────────┼───────┼────┼──────────┤
│47  │鄭陳淑│99年9 月間│200,000 元（預扣利│每10日為1期， │360.98% │起訴書附表一編號3 │
│    │嫣    │某日起至同│息18,000 元）     │每期利息18,000│        │鄭陳淑嫣共借款3 次│
│    │      │年10月間某│                  │元            │        │  ，此次為第3 次。  │
│    │      │日        │                  │              │        │                    │
├──┼───┼─────┼─────────┼───────┼────┼──────────┤
│48  │周仁智│99年10月間│100,000 元（預扣利│每10天為1 期，│317.39% │起訴書附表一編號12  │
│    │      │某日      │息8,000）         │每期利息為8,00│        │                    │
│    │      │          │                  │0元           │        │                    │
├──┼───┼─────┼─────────┼───────┼────┼──────────┤
│49  │吳少鵬│99年10月間│300,000 元（預扣利│每20天為1 期，│202.77% │起訴書附表一編號16│
│    │      │某日      │息30,000）        │每期利息為30,0│        │吳少鵬共借款2 次，│
│    │      │          │                  │00元          │        │  此為第1次         │
├──┼───┼─────┼─────────┼───────┼────┼──────────┤
│50  │里海咪│99年10月間│100,000 元（預扣利│每10日為1 期，│192.1%  │起訴書附表一編號22│
│    │      │某日      │息5,000元）       │每期利息5,000 │        │里海咪共借貸2 次，│
│    │      │          │                  │元            │        │  此為第2 次。      │
├──┼───┼─────┼─────────┼───────┼────┼──────────┤
│51  │陳美翰│99年11月14│300,000 元        │每10日為1 期，│486.66% │起訴書附表一編號7   │
│    │      │日        │                  │每期利息40,000│        │                    │
│    │      │          │                  │元            │        │                    │
├──┼───┼─────┼─────────┼───────┼────┼──────────┤
│52  │柳鑾  │99年12月21│100,000 元（預扣利│每4 日為1期 ，│2281.25%│起訴書附表一編號2。 │
│    │      │日        │息20,000）        │每期利息20,000│        │                    │
│    │      │          │                  │元            │        │                    │
├──┼───┼─────┼─────────┼───────┼────┼──────────┤
│53  │駱素玉│99年12月間│300,000 元（預扣利│每15日為1 期，│211.59% │起訴書附表一編號10  │
│    │      │某日      │息24,000）偵      │每期日期24,000│        │                    │
│    │      │          │                  │元            │        │                    │
├──┼───┼─────┼─────────┼───────┼────┼──────────┤
│54  │陳添祈│99年12月間│40,000元          │每10天為1 期，│456.25% │起訴書附表一編號15  │
│    │      │某日      │                  │每期利息為5,00│        │                    │
│    │      │          │                  │0元           │        │                    │
├──┼───┼─────┼─────────┼───────┼────┼──────────┤
│55  │吳瑞香│99年12月間│250,000 元（預扣利│每15日為1 期，│155.31% │起訴書附表一編號9 │
│    │      │某日      │息15,000）        │每期利息15,000│        │吳瑞香共借款2 次，│
│    │      │          │                  │元            │        │  此次為第1 次。    │
│    │      │          │                  │              │        │                    │
├──┼───┼─────┼─────────┼───────┼────┼──────────┤
│56  │吳瑞香│100 年1 月│250,000 元（預扣利│每15日為1 期，│155.31% │起訴書附表一編號9 │
│    │      │間某日    │息15,000）        │每期利息15,000│        │吳瑞香共借款2 次，│
│    │      │          │                  │元            │        │  此次為第2次。     │
├──┼───┼─────┼─────────┼───────┼────┼──────────┤
│57  │吳少鵬│100 年1 月│300,000 元（預扣利│每20天為1 期，│202.77% │起訴書附表一編號16│
│    │      │2 日      │息30,000）        │每期利息為30,0│        │吳少鵬共借款2 次，│
│    │      │（起訴書誤│                  │00元          │        │  此為第2次         │
│    │      │載為1 月20│                  │              │        │                    │
│    │      │日）      │                  │              │        │                    │
├──┼───┼─────┼─────────┼───────┼────┼──────────┤
│58  │陳清鴻│100 年1 月│200,000 元        │每10天為1 期，│456.25% │起訴書附表一編號14  │
│    │      │份某日    │                  │每期利息為25,0│        │                    │
│    │      │          │                  │00元          │        │                    │
├──┼───┼─────┼─────────┼───────┼────┼──────────┤
│59  │徐文軒│100 年1 月│60,000元（預扣利息│每10日為1期， │730.%   │起訴書附表一編號6   │
│    │      │中旬某日  │10,000）          │每期利息10,000│        │                    │
│    │      │（起訴書誤│                  │元            │        │                    │
│    │      │載為99年10│                  │              │        │                    │
│    │      │月間）    │                  │              │        │                    │
└──┴───┴─────┴─────────┴───────┴────┴──────────┘
附表三：
100 年1 月20日10時20分許，在新北市○○區○○路56巷6 號扣
得。
┌──┬────────────┬───┬─────────┐
│編號│    扣案物品名稱        │數量  │    備     註     │
├──┼────────────┼───┼─────────┤
│ 1  │手機（各含門號0000000000│4 支  │蔡晏菖或所屬地下錢│
│    │、0000000000、0000000000│      │莊所有，均供蔡晏菖│
│    │、0000000000之SIM 卡1 張│      │聯繫借款人使用，或│
│    │）                      │      │供蔡晏菖與錢莊其他│
├──┼────────────┼───┤成員聯繫使用。    │
│ 2  │聯絡客戶電話單          │4 張  │                  │
├──┼────────────┼───┼─────────┤
│ 3  │空白商業本票            │17張  │蔡晏菖所有，預備供│
│    │                        │      │借款人借貸時簽立使│
│    │                        │      │用。              │
├──┼────────────┼───┼─────────┤
│ 4  │現金                    │5萬元 │蔡晏菖因從事貸放重│
│    │                        │      │利所收取之利息。  │
└──┴────────────┴───┴─────────┘
附表四：
100 年1 月20日上午10時40分許，在新北市板橋區○○○路242
號27樓扣得。
┌──┬────────────┬───┬─────────┐
│編號│    扣案物品名稱        │數量  │    備     註     │
├──┼────────────┼───┼─────────┤
│ 1  │手機（各含門號0000000000│2 支  │于采蘩、彭琴梅所屬│
│    │、0000000000之SIM 卡1 張│      │地下錢莊所有，分別│
│    │）                      │      │供借貸重利時，與其│
├──┼────────────┼───┤他錢莊成員聯繫（手│
│ 2  │員工守則                │13張  │機部分）與參考（員│
├──┼────────────┼───┤工守則部分），以及│
│ 3  │隨身碟                  │1 台  │紀錄貸放重利之客戶│
├──┼────────────┼───┤資料與放款、收息情│
│ 4  │華碩筆記型電腦          │1 台  │形（隨身碟、筆記型│
│    │                        │      │電腦部分）使用。  │
├──┼────────────┼───┼─────────┤
│ 5  │吳少鵬簽發之本票        │3張   │于采蘩、彭琴梅所屬│
├──┼────────────┼───┤地下錢莊之成員因從│
│ 6  │吳少鵬簽發之支票        │3張   │事貸放重利予附表二│
├──┼────────────┼───┤所示之借款人所得之│
│ 7  │吳瑞香簽發之支票        │2張   │擔保票據。        │
├──┼────────────┼───┤                  │
│ 8  │戴明喜簽發之支票        │2張   │                  │
├──┼────────────┼───┤                  │
│ 9  │蔡福文簽發之支票        │2張   │                  │
├──┼────────────┼───┤                  │
│10  │徐文軒簽發之支票        │2張   │                  │
├──┼────────────┼───┤                  │
│11  │里海咪簽發之支票        │2張   │                  │
├──┼────────────┼───┤                  │
│12  │陳美翰簽發之支票        │1張   │                  │
├──┼────────────┼───┤                  │
│13  │柳鑾簽發之支票          │1張   │                  │
├──┼────────────┼───┤                  │
│14  │駱素玉簽發之支票        │1張   │                  │
├──┼────────────┼───┤                  │
│15  │周仁智簽發之支票        │1張   │                  │
└──┴────────────┴───┴─────────┘
附表五：
100 年1 月20日上午11時50分許，在新北市○○區○○路83號4
樓住處扣得。
┌──┬────────────┬───┬─────────┐
│編號│    扣案物品名稱        │數量  │    備     註     │
├──┼────────────┼───┼─────────┤
│ 1  │手機（含門號0000000000之│1 支  │劉安笙所有，而供劉│
│    │SIM 卡1 張）            │      │安笙聯繫借款人，或│
│    │                        │      │與其他錢莊成員聯繫│
│    │                        │      │使用。            │
└──┴────────────┴───┴─────────┘
附表六：
100 年1 月20日13時35分許，在新北市板橋區○○○路242號16
樓扣得。
┌──┬────────────┬───┬─────────┐
│編號│    扣案物品名稱        │數量  │    備     註     │
├──┼────────────┼───┼─────────┤
│ 1  │手機（各含門號0000000000│4 支  │蔣孟書、吳宗翰、邦│
│    │、0000000000、0000000000│      │錦傑及渠等所屬地下│
│    │、0000000000之SIM 卡1 張│      │錢莊所有，供錢莊成│
│    │）                      │      │員紀錄或聯繫借款人│
├──┼────────────┼───┤使用。            │
│ 2  │客戶聯絡電話單          │2 張  │                  │
├──┼────────────┼───┤                  │
│ 3  │客戶借款資料            │1 張  │                  │
├──┼────────────┼───┤                  │
│ 4  │門號0000000000之電話卡  │1 張  │                  │
├──┼────────────┼───┼─────────┤
│ 5  │現金                    │2萬元 │蔣孟書因從事貸放重│
│    │                        │      │利所收取之利息。  │
└──┴────────────┴───┴─────────┘
附表七：
┌──┬────────────┬───┬─────────┐
│編號│    扣案物品名稱        │數量  │    備     註     │
├──┼────────────┼───┼─────────┤
│ 1  │蔡俊男名義申設之上海銀行│1 本  │100 年1 月20日10時│
│    │儲金簿（帳號：0000000000│      │20分許，在新北市蘆│
│    │1685號）                │      │洲區○○路56巷6 號│
├──┼────────────┼───┤拘提蔡晏菖時所扣得│
│ 2  │上海銀行存款憑條        │8 張  │。雖可證明蔡晏菖使│
├──┼────────────┼───┤用蔡俊男申設之上海│
│ 3  │上海銀行取款憑條        │12 張 │銀行帳戶從事貸放重│
│    │                        │      │利之犯行，但上開存│
│    │                        │      │摺以及用以存、取帳│
│    │                        │      │戶內款項之憑條，均│
│    │                        │      │非蔡晏菖所有。    │
├──┼────────────┼───┼─────────┤
│ 4  │NOKIA 廠牌手機（含門號：│1 支  │100 年1 月20日上午│
│    │0000000000號）          │      │10時30分許，在新北│
├──┼────────────┼───┤市板橋區○○○路24│
│ 5  │KATOON廠牌手機（含門號：│1 支  │2 號27樓扣得，附表│
│    │0000000000）            │      │七編號4 至編號5所 │
├──┼────────────┼───┤示之手機2 支為于采│
│ 6  │Anycall 廠牌手機（含門號│1 支  │蘩所有，附表七編號│
│    │：0000000000號）        │      │6 至編號7 所示之手│
├──┼────────────┼───┤機，則為彭琴梅所有│
│ 7  │LG廠牌手機（含門號：    │1 支  │，但均無證據證明與│
│    │0000000000）            │      │本件重利犯罪具有直│
├──┼────────────┼───┤接關連，另附表七編│
│ 6  │徐國輝簽發之本票        │1 張  │號6 至編號7 所示之│
├──┼────────────┼───┤本票與支票，均非借│
│ 7  │李素芬簽發之支票        │1 張  │貸予附表二所示之被│
│    │                        │      │害人所簽發，而與本│
│    │                        │      │件重利犯行無關。  │
│    │                        │      │                  │
├──┼────────────┼───┼─────────┤
│ 8  │手機（各含門號0000000000│2支   │100 年1 月20日上午│
│    │、0000000000之SIM 卡1 張│      │11時50分許，在新北│
│    │）                      │      │市○○區○○路83號│
│    │                        │      │4 樓扣得，但無證據│
│    │                        │      │證明與本件重利犯行│
│    │                        │      │具有關連。        │
├──┼────────────┼───┼─────────┤
│ 9  │黑色警棍                │1 支  │100 年1 月20日13時│
├──┼────────────┼───┤35分許，在新北市板│
│10  │陳有經書立之借據        │2 張  │橋區○○○路242 號│
├──┼────────────┼───┤16樓扣得，其中附表│
│11  │陳有經之身分證          │1 張  │七編號9 之黑色警棍│
├──┼────────────┼───┤為吳宗翰所有，且與│
│12  │陳有經之健保卡          │1 張  │本件重利犯行，並無│
├──┼────────────┼───┤關連外，其餘附表七│
│13  │陳有經簽發之本票        │4張   │編號10至編號17之借│
├──┼────────────┼───┤據、身分證、健保卡│
│14  │陳有經97年、98年之綜合所│2張   │、本票、綜合所得稅│
│    │得稅資料清單            │      │資料清單，均非借貸│
├──┼────────────┼───┤款項予附表二所示之│
│15  │李均泉之身分證          │1張   │被害人所用或所得之│
├──┼────────────┼───┤物，而與本件重利犯│
│16  │李均泉簽發之本票        │1張   │行，無直接關連。  │
├──┼────────────┼───┤                  │
│17  │李均泉97年、98年之綜合所│2張   │                  │
│    │得稅資料清單            │      │                  │
└──┴────────────┴───┴─────────┘
附表八：被告等8人人恐嚇部分
┌──┬───┬─────┬─────┬──────────┐
│編號│對  象│犯罪時間  │犯罪地點  │犯罪手法            │
├──┼───┼─────┼─────┼──────────┤
│ 1  │邵一涵│99年4月至 │撥打電話  │邦錦傑以言語恐恫稱：│
│    │      │10月間    │          │「妳是沒見過壞人是不│
│    │      │          │          │是，讓妳認識認識我」│
│    │      │          │          │等語。              │
├──┼───┼─────┼─────┼──────────┤
│ 2  │柳鑾  │100年1月4 │撥打電話及│上開地下錢莊之自稱小│
│    │      │日        │以門號0971│林之成員或綽號小偉之│
│    │      │          │037343傳送│蔡晏菖以言語恫嚇稱：│
│    │      │          │簡訊      │「錢一定要還，不然對│
│    │      │          │          │妳不客氣」等語；傳送│
│    │      │          │          │簡訊內容為「柳姊你現│
│    │      │          │          │在不接我的電話是怎樣│
│    │      │          │          │不想跟我處理嗎不想處│
│    │      │          │          │理也沒關係你有你的想│
│    │      │          │          │法我有我的做法大家走│
│    │      │          │          │著瞧給你方便你不要太│
│    │      │          │          │過份一直想考驗我的耐│
│    │      │          │          │性真的我會讓你真正認│
│    │      │          │          │識我」等恐嚇文字。  │
├──┼───┼─────┼─────┼──────────┤
│ 3  │張綿真│99年11月24│張綿真位在│蔣孟書與蔡晏菖到場後│
│    │      │日        │臺北縣蘆洲│，蔣孟書以言語恫稱：│
│    │      │          │市○○街24│「我不怕妳跑，妳能夠│
│    │      │          │9 巷46號2 │跑到哪裡，妳跑到哪我│
│    │      │          │樓住處    │都有辦法把妳找出來，│
│    │      │          │          │等妳房子解決之後要怎│
│    │      │          │          │樣再來講」等語。    │
├──┼───┼─────┼─────┼──────────┤
│ 4  │甘台華│99年9月29 │臺北市龍江│蔣孟書以言語恫嚇稱：│
│    │      │日        │路附近    │「不還的話你就試看看│
│    │      │          │          │，我有你親人的電話跟│
│    │      │          │          │地址」等語。        │
├──┼───┼─────┼─────┼──────────┤
│ 5  │廖定國│99年10月18│以00000000│劉安笙命綽號「小偉」│
│    │      │日        │39行動電話│之人以言語恫稱：「如│
│    │      │          │門號撥打電│果不繳錢的話，會到你│
│    │      │          │話        │公司或到你家拜訪你，│
│    │      │          │          │讓你沒工作」、「你不│
│    │      │          │          │要給我報警，你給我小│
│    │      │          │          │心一點」等語。      │
├──┼───┼─────┼─────┼──────────┤
│ 6  │吳水龍│1.99年10月│撥打電話  │1.蔡晏菖以言語恫稱：│
│    │      │  間      │          │  「你敢跟我們這種人│
│    │      │2.99年11月│          │  借錢，你就要有心理│
│    │      │  間      │          │  準備」等語。      │
│    │      │          │          │2.蔡宴菖以言語恫稱：│
│    │      │          │          │  「到底是怎樣？不還│
│    │      │          │          │  利息你試看看」等語│
│    │      │          │          │  。                │
├──┼───┼─────┼─────┼──────────┤
│ 7  │陳欣樺│99年11月間│臺北市北投│上開地下錢莊自稱小張│
│    │      │          │區○○街36│之成員以言語恫稱：「│
│    │      │          │7號告訴人 │若不趕快還錢的話，要│
│    │      │          │陳欣樺經營│每天到你們店門口不讓│
│    │      │          │之麵包店  │你們作生意，要死也要│
│    │      │          │          │拖你們一起死」等語。│
└──┴───┴─────┴─────┴──────────┘